---
title: "mkd_taka"
author: "Pierre Belnou"
date: "16/4/2019"
output: html_document
---

```{r setup, include=FALSE}
knitr::opts_chunk$set(echo = TRUE)
```


```{r global options, include = FALSE}
knitr::opts_chunk$set(echo=FALSE, warning=FALSE, message=FALSE)
```


```{r echo=FALSE}
knitr::knit("nb_taka_datamanagement.Rmd")
```

#Statines

Base de donnees pour les analyses sur les statines
```{r, echo=FALSE}
bd_statine <- mabase
```

## L'utilisation de statines diminue t'elle l'aparition de rechutes ?
Note1 : Apres appel telephonique, creation d'une base de donnee large pour cette analyse, avec une ligne = un patient car apres mise sous statine, on considere que ce traitement est maintenue jusqu'a la fin.

analyse avec statine variable dependante du temps

Note2 : Exclusion de trois patients : 
 --> 32, 42, et 51  = rechute avant les premieres statines

```{r, echo = FALSE}
# CREATION DE LA BASE DE DONNEE LARGE POUR STATINE
# --> bdls

vars_d <- c("annee_fin","mois_fin","jour_fin","annee_j0","mois_j0","jour_j0","annee_ps","mois_ps","jour_ps","annee_r","mois_r","jour_r","annee_dn","mois_dn","jour_dn","presence_statine","rechute_1")

bdls <- mabase  %>% 
  select(n, num_ligne_ttt, date_j0_ttt, date_fin_ligne_therapeutique_ttt, presence_statine, date_premiere_statine, rechute_1, date_rechute_1, date_derniere_nouvelle, date_fin_ligne_therapeutique_ttt ) %>% 
  mutate_at(vars(date_fin_ligne_therapeutique_ttt,date_j0_ttt,date_premiere_statine,date_rechute_1,date_derniere_nouvelle), as.character) %>%
  separate(date_fin_ligne_therapeutique_ttt, into = c("annee_fin","mois_fin","jour_fin"), sep = "-") %>% 
  separate(date_j0_ttt, into = c("annee_j0","mois_j0","jour_j0"), sep = "-") %>% 
  separate(date_premiere_statine, into = c("annee_ps","mois_ps","jour_ps"), sep = "-") %>%
  separate(date_rechute_1, into = c("annee_r","mois_r","jour_r"), sep = "-") %>%
  separate(date_derniere_nouvelle, into = c("annee_dn","mois_dn","jour_dn"), sep = "-") %>%
  mutate(num_ligne_ttt = case_when(
    num_ligne_ttt==1~"ligne_1",
    num_ligne_ttt==2~"ligne_2",
    num_ligne_ttt==3~"ligne_3",
    num_ligne_ttt==4~"ligne_4",
    num_ligne_ttt==5~"ligne_5",
    TRUE~"exclure"
    )) %>% 
  unite(xxx, vars_d, sep=" ") %>% 
  spread(num_ligne_ttt, xxx) %>% 
  separate(ligne_1, str_c(vars_d, "_ligne_1", sep=c(""))) %>% 
  separate(ligne_2, str_c(vars_d, "_ligne_2", sep=c(""))) %>%
  separate(ligne_3, str_c(vars_d, "_ligne_3", sep=c(""))) %>% 
  separate(ligne_4, str_c(vars_d, "_ligne_4", sep=c(""))) %>% 
  separate(ligne_5, str_c(vars_d, "_ligne_5", sep=c(""))) %>% 

  mutate(date_fin_ligne1 = str_c(annee_fin_ligne_1,mois_fin_ligne_1,jour_fin_ligne_1,sep="-"),
         date_fin_ligne2 = str_c(annee_fin_ligne_2,mois_fin_ligne_2,jour_fin_ligne_2,sep="-"),
         date_fin_ligne3 = str_c(annee_fin_ligne_3,mois_fin_ligne_3,jour_fin_ligne_3,sep="-"),
         date_fin_ligne4 = str_c(annee_fin_ligne_4,mois_fin_ligne_4,jour_fin_ligne_4,sep="-"),
         date_fin_ligne5 = str_c(annee_fin_ligne_5,mois_fin_ligne_5,jour_fin_ligne_5,sep="-"),
         date_j0_ligne1 = str_c(annee_j0_ligne_1,mois_j0_ligne_1,jour_j0_ligne_1,sep="-"),
         date_j0_ligne2 = str_c(annee_j0_ligne_2,mois_j0_ligne_2,jour_j0_ligne_2,sep="-"),
         date_j0_ligne3 = str_c(annee_j0_ligne_3,mois_j0_ligne_3,jour_j0_ligne_3,sep="-"),
         date_j0_ligne4 = str_c(annee_j0_ligne_4,mois_j0_ligne_4,jour_j0_ligne_4,sep="-"),
         date_j0_ligne5 = str_c(annee_j0_ligne_5,mois_j0_ligne_5,jour_j0_ligne_5,sep="-"),
         date_ps_ligne1 = str_c(annee_ps_ligne_1,mois_ps_ligne_1,jour_ps_ligne_1,sep="-"),
         date_ps_ligne2 = str_c(annee_ps_ligne_2,mois_ps_ligne_2,jour_ps_ligne_2,sep="-"),
         date_ps_ligne3 = str_c(annee_ps_ligne_3,mois_ps_ligne_3,jour_ps_ligne_3,sep="-"),
         date_ps_ligne4 = str_c(annee_ps_ligne_4,mois_ps_ligne_4,jour_ps_ligne_4,sep="-"),
         date_ps_ligne5 = str_c(annee_ps_ligne_5,mois_ps_ligne_5,jour_ps_ligne_5,sep="-"),
         date_r_ligne1 = str_c(annee_r_ligne_1,mois_r_ligne_1,jour_r_ligne_1,sep="-"),
         date_r_ligne2 = str_c(annee_r_ligne_2,mois_r_ligne_2,jour_r_ligne_2,sep="-"),
         date_r_ligne3 = str_c(annee_r_ligne_3,mois_r_ligne_3,jour_r_ligne_3,sep="-"),
         date_r_ligne4 = str_c(annee_r_ligne_4,mois_r_ligne_4,jour_r_ligne_4,sep="-"),
         date_r_ligne5 = str_c(annee_r_ligne_5,mois_r_ligne_5,jour_r_ligne_5,sep="-"),
         date_dn_ligne1 = str_c(annee_dn_ligne_1,mois_dn_ligne_1,jour_dn_ligne_1,sep="-"),
         date_dn_ligne2 = str_c(annee_dn_ligne_2,mois_dn_ligne_2,jour_dn_ligne_2,sep="-"),
         date_dn_ligne3 = str_c(annee_dn_ligne_3,mois_dn_ligne_3,jour_dn_ligne_3,sep="-"),
         date_dn_ligne4 = str_c(annee_dn_ligne_4,mois_dn_ligne_4,jour_dn_ligne_4,sep="-"),
         date_dn_ligne5 = str_c(annee_dn_ligne_5,mois_dn_ligne_5,jour_dn_ligne_5,sep="-")) %>% 
         select(-contains("annee"), -contains("mois"),-contains("jour")) %>% 
  mutate(rechute_1_ligne_1 = ifelse(is.na(rechute_1_ligne_1),0,rechute_1_ligne_1),
         rechute_1_ligne_2 = ifelse(is.na(rechute_1_ligne_2),0,rechute_1_ligne_2),
         rechute_1_ligne_3 = ifelse(is.na(rechute_1_ligne_3),0,rechute_1_ligne_3),
         rechute_1_ligne_4 = ifelse(is.na(rechute_1_ligne_4),0,rechute_1_ligne_4),
         rechute_1_ligne_5 = ifelse(is.na(rechute_1_ligne_5),0,rechute_1_ligne_5))
  

# format date         
var_date <- bdls %>% select(contains("date")) %>% colnames
bdls <- bdls %>% mutate_at(vars(var_date), ymd) 
# format numeric
var_num <- bdls[,map_dbl(bdls, ~length(table(.)))%in%c("1","2")] %>% select(-contains("date")) %>% colnames
bdls <- bdls %>% mutate_at(vars(var_num), as.numeric) 
glimpse(bdls)
#date premiere rechute et presence rechute et nombre de rechute
bdls <- bdls %>% mutate(
  date_premiere_rechute=pmin(date_r_ligne1,date_r_ligne2,date_r_ligne3,date_r_ligne4,date_r_ligne5, na.rm = TRUE),
  presence_rechute = case_when(
    !is.na(date_premiere_rechute)~1,
    TRUE~0
  ))

bdls %>% mutate(nombre_rechute = rechute_1_ligne_1 + rechute_1_ligne_2 + rechute_1_ligne_3 + rechute_1_ligne_4 + rechute_1_ligne_5) %>% select(rechute_1_ligne_1, rechute_1_ligne_2, rechute_1_ligne_3, rechute_1_ligne_4, rechute_1_ligne_5, nombre_rechute)
#date toute premiere statine et presence statine
bdls <- bdls %>% mutate(date_first_statine = pmin(date_ps_ligne1, date_ps_ligne2, date_ps_ligne3, date_ps_ligne4, date_ps_ligne5, na.rm = TRUE),
                presence_statine_integral= case_when(
    !is.na(date_first_statine)~1,
    TRUE~0
  ))
# date fin de traitement finale
bdls <- bdls %>% mutate(date_fin_ttt = pmax(date_fin_ligne1, date_fin_ligne2, date_fin_ligne3, date_fin_ligne4, date_fin_ligne5, na.rm = TRUE))

```

```{r, echo=FALSE}
#CREATION VARIABLE DE SURVIE POUR EVALUER L'IMPACT des STATINES SUR LA SURVENUE DE RECHUTES

bdls_rechute <- bdls %>% mutate(periode=factor("1"))
bdls_r2 <- bdls_rechute[which(bdls_rechute$presence_statine_integral==1),]  
bdls_r2 <- bdls_r2  %>% mutate(periode = factor("2"))  
bdls_rechute <- base::rbind(bdls_rechute, bdls_r2)   

bdls_rechute <- bdls_rechute %>%
  mutate(date_start = case_when(
    periode == "1" ~ date_j0_ligne1,
    periode == "2" ~ date_first_statine
  )) %>% 
   mutate(date_end = case_when(
    periode == "2" & presence_rechute==1  ~ date_premiere_rechute,
    periode == "2" & presence_rechute==0  ~ date_fin_ttt,
    periode == "1" & presence_statine_integral==1  ~ date_first_statine,
    periode == "1" & presence_statine_integral==0 & presence_rechute==1  ~ date_premiere_rechute,
    periode == "1" & presence_statine_integral==0 & presence_rechute==0  ~ date_fin_ttt
  )) %>% 
  mutate(time1 = as.integer(case_when(
     presence_statine_integral ==1 & periode == "2" ~ date_first_statine - date_j0_ligne1))) %>% 
  mutate(time1 = case_when(
      presence_statine_integral ==1 & periode == "2"~ time1,
      TRUE ~ 0L
      )) %>% 
  mutate(time2 = as.integer(case_when(
      presence_statine_integral ==1 & periode == "1" ~ date_first_statine - date_j0_ligne1,
      presence_statine_integral ==1 & periode == "2" ~ date_end - date_first_statine,
      presence_statine_integral ==0 ~ date_end - date_j0_ligne1))) %>% 
    mutate(time3 = case_when(
    time1 == 0 ~ time2,
    time1 != 0 ~ time1 + time2)) %>% 
    mutate(event = case_when(
         presence_statine_integral ==1 & periode == "1" ~ 0L,
         presence_statine_integral ==1 & periode == "2" ~ as.integer(as.character(presence_rechute)),
         presence_statine_integral ==0 ~ as.integer(as.character(presence_rechute))
         )) %>% 
  mutate(time1=round(time1/30.45, digits=1),
         time2=round(time2/30.45, digits=1),
         time3=round(time3/30.45, digits=1)
  ) %>% 
    mutate(statut_statine = case_when(
    presence_statine_integral ==1 & periode == "1"~ 0L,
    presence_statine_integral ==1 & periode == "2"~ 1L,
    presence_statine_integral ==0 ~ 0L
  )) %>% 
    mutate(
    time4 = 0,
    time5 = time2
  )


## verifications
# --> (32 = rechute avant les premieres statines)
# --> (42 = rechute avant les premieres statines)
# --> (51 = rechute avant les premieres statines)
#bdls_rechute %>% filter(time2>=0) %>% select(n,periode,date_j0_ligne1, date_end,date_premiere_rechute, date_first_statine, time5) %>% arrange(n)
# Je les exclus ceux là
bdls_rechute <- bdls_rechute %>% filter(time2>=0 )

```
### Modele
```{r, echo=FALSE}
model <- coxph(Surv(time1, time3 , event) ~ statut_statine , data = bdls_rechute)
model %>%
  tidy() %>%
  mutate(
    HR = exp(estimate),
    lower_95 = exp(conf.low),
    upper_95 = exp(conf.high )
  ) %>% 
  select (term, estimate, HR, lower_95, upper_95, p.value) %>%
  mutate_at(vars(estimate, HR, lower_95, upper_95,p.value ), function(x) round(x, 4))

```
### Courbe
```{r, echo=FALSE}
fit0 <- survfit(Surv(time1, time3, event) ~ statut_statine , data = bdls_rechute)
ggsurvplot(fit0, 
           surv.median.line = "hv",
           xlab="Time (months)",
           #fun="event",
           break.x.by = 12,
           xlim = c(0, 192),
           #conf.int = TRUE,
           #conf.int.alpha = 0.1,
           #risk.table = TRUE,
           #cumevents = TRUE,
           #cumcensor = TRUE,
           censor = FALSE,
           tables.height = 0.175,
           tables.theme = theme_cleantable(),
           palette = c("#993333", "#0066CC"),
           ggtheme = theme_bw())
```

