---
title: "mkd_taka"
author: "Pierre Belnou"
date: "16/4/2019"
output: html_document
---

```{r setup, include=FALSE}
knitr::opts_chunk$set(echo = TRUE)
```


```{r global options, include = FALSE}
knitr::opts_chunk$set(echo=FALSE, warning=FALSE, message=FALSE)
```


```{r include = FALSE, echo=FALSE}
knitr::knit("nb_taka_datamanagement.Rmd")
```

Exclusion: 
Patients 16 et 52 pour rmanque de donnees

#Statines

## L'utilisation de statines diminue t'elle l'apparition de rechutes ?
Note1 : Apres appel telephonique, creation d'une base de donnee large pour cette analyse, avec une ligne = un patient car apres mise sous statine, on considere que ce traitement est maintenue jusqu'à la fin de la derniere ligne.


Cox univaree avec  statine variable dependante du temps

Note2 : Exclusion de trois patients : 
32, 42, et 51  = rechute avant les premieres statines

```{r echo=FALSE}
names(base_large)
glimpse(base_large)
```

```{r echo=FALSE}
#CREATION VARIABLES DE SURVIE A GARDER

base_large_statine <- base_large %>% mutate(periode=factor("1"))
base_large_statine2 <- base_large_statine[which(base_large_statine$presence_statine==1),]  
base_large_statine2 <- base_large_statine2  %>% mutate(periode = factor("2"))  
base_large_statine <- base::rbind(base_large_statine, base_large_statine2)   

base_large_statine <- base_large_statine %>%
  mutate(date_start = case_when(
    periode == "1" ~ date_j0,
    periode == "2" ~ date_premiere_statine
  )) %>% 
   mutate(date_end = case_when(
    periode == "2" & presence_rechute1==1  ~ date_premiere_rechute1,
    periode == "2" & presence_rechute1==0  ~ date_fin,
    periode == "1" & presence_statine==1  ~ date_premiere_statine,
    periode == "1" & presence_statine==0 & presence_rechute1==1  ~ date_premiere_rechute1,
    periode == "1" & presence_statine==0 & presence_rechute1==0  ~ date_fin
  )) %>% 
  mutate(time1 = as.integer(case_when(
     presence_statine ==1 & periode == "2" ~ date_premiere_statine - date_j0))) %>% 
  mutate(time1 = case_when(
      presence_statine ==1 & periode == "2"~ time1,
      TRUE ~ 0L
      )) %>% 
  mutate(time2 = as.integer(case_when(
      presence_statine ==1 & periode == "1" ~ date_premiere_statine - date_j0,
      presence_statine ==1 & periode == "2" ~ date_end - date_premiere_statine,
      presence_statine ==0 ~ date_end - date_j0))) %>% 
    mutate(time3 = case_when(
    time1 == 0 ~ time2,
    time1 != 0 ~ time1 + time2)) %>% 
    mutate(event = case_when(
         presence_statine ==1 & periode == "1" ~ 0L,
         presence_statine ==1 & periode == "2" ~ as.integer(as.character(presence_rechute1)),
         presence_statine ==0 ~ as.integer(as.character(presence_rechute1))
         )) %>% 
  mutate(time1=round(time1/30.45, digits=1),
         time2=round(time2/30.45, digits=1),
         time3=round(time3/30.45, digits=1)
  ) %>% 
    mutate(statut_statine = case_when(
    presence_statine ==1 & periode == "1"~ 0L,
    presence_statine ==1 & periode == "2"~ 1L,
    presence_statine ==0 ~ 0L
  )) %>% 
    mutate(
    time4 = 0,
    time5 = time2
  )

```

## MODELE
```{r, echo=FALSE}
model <- coxph(Surv(time1, time3 , event) ~ statut_statine , data = base_large_statine)
model %>%
  tidy() %>%
  mutate(
    HR = exp(estimate),
    lower_95 = exp(conf.low),
    upper_95 = exp(conf.high )
  ) %>% 
  select (term, estimate, HR, lower_95, upper_95, p.value) %>%
  mutate_at(vars(estimate, HR, lower_95, upper_95,p.value ), function(x) round(x, 4))
```
## COURBE
```{r, echo=FALSE}
fit0 <- survfit(Surv(time1, time3, event) ~ statut_statine , data = base_large_statine)
ggsurvplot(fit0, 
           surv.median.line = "hv",
           xlab="Time (months)",
           #fun="event",
           break.x.by = 12,
           xlim = c(0, 192),
           #conf.int = TRUE,
           #conf.int.alpha = 0.1,
           #risk.table = TRUE,
           #cumevents = TRUE,
           #cumcensor = TRUE,
           censor = FALSE,
           tables.height = 0.175,
           tables.theme = theme_cleantable(),
           palette = c("#993333", "#0066CC"),
           ggtheme = theme_bw())
```

## Nombre de rechute, selon la presence ou pas de statines A CHANGER
```{r, echo=FALSE}
base_large %>%  count(presence_statine,presence_rechute1)

fisher.test(base_large$presence_statine  , base_large$presence_rechute1 )

```
