---
title: "mkd_taka"
author: "Pierre Belnou"
date: "16/4/2019"
output:
  html_document:
    toc: yes
    toc_depth: 3
    toc_float: yes

---

```{r setup, include=FALSE}
knitr::opts_chunk$set(echo = TRUE)
```


```{r global options, include = FALSE}
knitr::opts_chunk$set(echo=FALSE, warning=FALSE, message=FALSE)
```


```{r include = FALSE, echo=FALSE}
knitr::knit("nb_taka_datamanagement.Rmd")
```

Exclusion: 
Patients 16 et 52 pour manque de donnees

#Rechute et variables baselines
## Univarie
```{r echo=FALSE}
bd_l$presence_rechute1<- as.factor(bd_l$presence_rechute1)
varnames <- c("age_au_dg_baseline", "hta_diag_baseline", "dysplipidemie_diag_baseline", "diabete_diag_baseline", "tabac_diag_baseline")
univ <- map_df(varnames, function(varname){glm(presence_rechute1~ bd_l[[varname]], data = bd_l, family="binomial") %>% tidy(conf.int = T) %>% 
mutate(OR = exp(estimate)) %>% 
  select(term, estimate, OR, conf.low, conf.high, p.value) %>% 
  mutate_at(vars(p.value), function(x) round(x, 4))%>%
  mutate_at(vars(OR,conf.low, conf.high ,estimate), function(x) round(x, 4)) 
}) %>% 
  filter(term !="(Intercept)") %>% 
  mutate(term = varnames)
univ
```

### Verification pour le tabac

```{r}
my_tab <- table(bd_l$tabac_diag_baseline, bd_l$presence_rechute1, deparse.level=2, useNA = "always")
my_tab
round(prop.table(my_tab ,2),digits = 2)
```

```{r, echo=FALSE}
c <- fisher.test(bd_l$presence_rechute1 , bd_l$tabac_diag_baseline)$p.value
print(paste("Test Exact de Fisher, p.value = ", round(c, digits = 3)))

```

```{r, echo=FALSE}
print(paste("odds ratio =  0.1311 "))
```

#Statine

```{r echo=FALSE}
#names(base_large)
#glimpse(base_large)
```

```{r echo=FALSE}

#CREATION VARIABLES DE SURVIE 

base_large_statine <- base_large %>% mutate(periode=factor("1"))
base_large_statine2 <- base_large_statine[which(base_large_statine$presence_statine==1),]  
base_large_statine2 <- base_large_statine2  %>% mutate(periode = factor("2"))  
base_large_statine <- base::rbind(base_large_statine, base_large_statine2)   

base_large_statine <- base_large_statine %>%
  mutate(date_start = case_when(
    periode == "1" ~ date_j0,
    periode == "2" ~ date_premiere_statine
  )) %>% 
   mutate(date_end = case_when(
    periode == "2" & presence_rechute1==1  ~ date_premiere_rechute1,
    periode == "2" & presence_rechute1==0  ~ date_fin,
    periode == "1" & presence_statine==1  ~ date_premiere_statine,
    periode == "1" & presence_statine==0 & presence_rechute1==1  ~ date_premiere_rechute1,
    periode == "1" & presence_statine==0 & presence_rechute1==0  ~ date_derniere_nouvelle
  )) %>% 
  mutate(time1 = as.integer(case_when(
     presence_statine ==1 & periode == "2" ~ date_premiere_statine - date_j0))) %>% 
  mutate(time1 = case_when(
      presence_statine ==1 & periode == "2"~ time1,
      TRUE ~ 0L
      )) %>% 
  mutate(time2 = as.integer(case_when(
      presence_statine ==1 & periode == "1" ~ date_premiere_statine - date_j0,
      presence_statine ==1 & periode == "2" ~ date_end - date_premiere_statine,
      presence_statine ==0 ~ date_end - date_j0))) %>% 
    mutate(time3 = case_when(
    time1 == 0 ~ time2,
    time1 != 0 ~ time1 + time2)) %>% 
    mutate(event = case_when(
         presence_statine ==1 & periode == "1" ~ 0L,
         presence_statine ==1 & periode == "2" ~ as.integer(as.character(presence_rechute1)),
         presence_statine ==0 ~ as.integer(as.character(presence_rechute1))
         )) %>% 
  mutate(time1=round(time1/30.45, digits=1),
         time2=round(time2/30.45, digits=1),
         time3=round(time3/30.45, digits=1)
  ) %>% 
    mutate(statut_statine = case_when(
    presence_statine ==1 & periode == "1"~ 0L,
    presence_statine ==1 & periode == "2"~ 1L,
    presence_statine ==0 ~ 0L
  )) %>% 
    mutate(
    time4 = 0,
    time5 = time2
  )

# Exclusion des rechutes avant statines
base_large_statine <- base_large_statine  %>% filter(!(n %in% c(36, 42, 51)))
```

## Presence ou pas de statines & Rechutes
```{r, echo=FALSE}

base_large_temp_statine <- base_large  %>% filter(!(n %in% c(36, 42, 51)))
my_tab <- table(base_large_temp_statine$presence_statine , base_large_temp_statine$presence_rechute1, deparse.level=2, useNA = "always")
my_tab
round(prop.table(my_tab ,2),digits = 3)

```


```{r, echo=FALSE}
a <- fisher.test(base_large_temp_statine$presence_statine  , base_large_temp_statine$presence_rechute1)$p.value

print(paste("Test Exact de Fisher, p.value = ", round(a, digits = 3)))
```


## L'utilisation de statines diminue t'elle l'apparition de rechutes ?

Cox univaree avec  statine variable dependante du temps

Note2 : Exclusion de trois patients : 
32, 42, et 51  = rechute avant les premieres statines


### Modele
```{r, echo=FALSE}
model <- coxph(Surv(time1, time3 , event) ~ statut_statine , data = base_large_statine)
model %>%
  tidy() %>%
  mutate(
    HR = exp(estimate),
    lower_95 = exp(conf.low),
    upper_95 = exp(conf.high )
  ) %>% 
  select (term, estimate, HR, lower_95, upper_95, p.value) %>%
  mutate_at(vars(estimate, HR, lower_95, upper_95,p.value ), function(x) round(x, 4))
```
### Courbe
```{r, echo=FALSE}
fit0 <- survfit(Surv(time1, time3, event) ~ statut_statine , data = base_large_statine)
ggsurvplot(fit0, 
           surv.median.line = "hv",
           xlab="Time (months)",
           #fun="event",
           break.x.by = 12,
           xlim = c(0, 192),
           #conf.int = TRUE,
           #conf.int.alpha = 0.1,
           #risk.table = TRUE,
           #cumevents = TRUE,
           #cumcensor = TRUE,
           censor = FALSE,
           tables.height = 0.175,
           tables.theme = theme_cleantable(),
           palette = c("#993333", "#0066CC"),
           ggtheme = theme_bw())
```



# Aspirine


```{r echo=FALSE}
#names(base_large)
#glimpse(base_large)
```

```{r echo=FALSE}

#CREATION VARIABLES DE SURVIE 

base_large_aspirine <- base_large %>% mutate(periode=factor("1"))
base_large_aspirine2 <- base_large_aspirine[which(base_large_aspirine$presence_aspirine==1),]  
base_large_aspirine2 <- base_large_aspirine2  %>% mutate(periode = factor("2"))  
base_large_aspirine <- base::rbind(base_large_aspirine, base_large_aspirine2)   

base_large_aspirine <- base_large_aspirine %>%
  mutate(date_start = case_when(
    periode == "1" ~ date_j0,
    periode == "2" ~ date_premiere_aspirine
  )) %>% 
   mutate(date_end = case_when(
    periode == "2" & presence_complication==1  ~ date_premiere_complication1,
    periode == "2" & presence_complication==0  ~ date_fin,
    periode == "1" & presence_aspirine==1  ~ date_premiere_aspirine,
    periode == "1" & presence_aspirine==0 & presence_complication==1  ~ date_premiere_complication1,
    periode == "1" & presence_aspirine==0 & presence_complication==0  ~ date_derniere_nouvelle
  )) %>% 
  mutate(time1 = as.integer(case_when(
     presence_aspirine ==1 & periode == "2" ~ date_premiere_aspirine - date_j0))) %>% 
  mutate(time1 = case_when(
      presence_aspirine ==1 & periode == "2"~ time1,
      TRUE ~ 0L
      )) %>% 
  mutate(time2 = as.integer(case_when(
      presence_aspirine ==1 & periode == "1" ~ date_premiere_aspirine - date_j0,
      presence_aspirine ==1 & periode == "2" ~ date_end - date_premiere_aspirine,
      presence_aspirine ==0 ~ date_end - date_j0))) %>% 
    mutate(time3 = case_when(
    time1 == 0 ~ time2,
    time1 != 0 ~ time1 + time2)) %>% 
    mutate(event = case_when(
         presence_aspirine ==1 & periode == "1" ~ 0L,
         presence_aspirine ==1 & periode == "2" ~ as.integer(as.character(presence_complication)),
         presence_aspirine ==0 ~ as.integer(as.character(presence_complication))
         )) %>% 
  mutate(time1=round(time1/30.45, digits=1),
         time2=round(time2/30.45, digits=1),
         time3=round(time3/30.45, digits=1)
  ) %>% 
    mutate(statut_aspirine = case_when(
    presence_aspirine ==1 & periode == "1"~ 0L,
    presence_aspirine ==1 & periode == "2"~ 1L,
    presence_aspirine ==0 ~ 0L
  )) %>% 
    mutate(
    time4 = 0,
    time5 = time2
  )

# Exclusion des complications avant aspirine
#base_large_aspirine <- base_large_aspirine  %>% filter(!(n %in% c(36, 42, 51)))
```

## Presence de l'aspirine & complication
```{r, echo=FALSE}

my_tab <- table(base_large$presence_aspirine , base_large$presence_complication, deparse.level=2, useNA = "always")
my_tab
round(prop.table(my_tab ,2),digits = 3)

```

```{r}
b <- fisher.test(base_large$presence_aspirine  , base_large$presence_complication)$p.value
print(paste("Test Exact de Fisher, p.value = ", round(b, digits = 3)))
```



## L'utilisation d'aspirine diminue t'elle l'apparition de complications ?

Cox univaree avec  aspirine variable dependante du temps

### Modele
```{r, echo=FALSE}
model <- coxph(Surv(time1, time3 , event) ~ statut_aspirine , data = base_large_aspirine)
model %>%
  tidy() %>%
  mutate(
    HR = exp(estimate),
    lower_95 = exp(conf.low),
    upper_95 = exp(conf.high )
  ) %>% 
  select (term, estimate, HR, lower_95, upper_95, p.value) %>%
  mutate_at(vars(estimate, HR, lower_95, upper_95,p.value ), function(x) round(x, 4))
```
### Courbe
```{r, echo=FALSE}
fit0 <- survfit(Surv(time1, time3, event) ~ statut_aspirine , data = base_large_aspirine)
ggsurvplot(fit0, 
           surv.median.line = "hv",
           xlab="Time (months)",
           #fun="event",
           break.x.by = 12,
           xlim = c(0, 192),
           #conf.int = TRUE,
           #conf.int.alpha = 0.1,
           #risk.table = TRUE,
           #cumevents = TRUE,
           #cumcensor = TRUE,
           censor = FALSE,
           tables.height = 0.175,
           tables.theme = theme_cleantable(),
           palette = c("#993333", "#0066CC"),
           ggtheme = theme_bw())
```



