---
title: "R Notebook"
output: html_notebook
---

```{r}
library(readxl)
library(janitor)
library(tidyverse)
library(dplyr)
library(lubridate)
library(forcats)
library(purrr)
library(broom)
library(survminer)
library(ggplot2)

base1_taka_stat_fc <- read_excel("data/base1_taka_stat_fc.xlsx")
base1_baseline <- read_excel("data/base1_baseline.xlsx")
base1_covariables <- read_excel("data/base1_covariables.xlsx")
base1_fup <- read_excel("data/base1_fup.xlsx")
base1_traitement <- read_excel("data/base1_traitement.xlsx")


bd1 <- base1_taka_stat_fc
bd_baseline <- base1_baseline
bd_covariables <- base1_covariables
bd_fup <- base1_fup
bd_traitement <-  base1_traitement

#Suffixe propr à chaque base de donnee sauf pour bd1(=pas de suffixe)
bd_traitement <- bd_traitement  %>% rename_at(vars(colnames(bd_traitement[,!colnames(bd_traitement) %in% c("n")])),function(x) paste0(x,"_ttt"))
bd_covariables <- bd_covariables %>% rename_at(vars(colnames(bd_covariables[,!colnames(bd_covariables) %in% c("n")])),function(x) paste0(x,"_cov"))
bd_fup <-  bd_fup %>%  rename_at(vars(colnames(bd_fup[,!colnames(bd_fup) %in% c("n")])),function(x) paste0(x,"_fup"))
bd_baseline <- bd_baseline %>% rename_at(vars(colnames(bd_baseline[,!colnames(bd_baseline) %in% c("N")])),function(x) paste0(x,"_baseline"))

# taka a jour

```

patient n°16 à exclure ?

                                                              DATA MANAGEMENT
NOMS DES VARIABLES
```{r}
bd1 <- clean_names(bd1)
bd1 <- bd1 %>% rename(
  symptomes_m6 = "symtomes_m6",
  symptomes_m12 = "sympt_m12",
  symptomes_m18 = "az_symtomes_m18",
  symptomes_3_ans = "symptomes_3_ans",
  symptomes_end = "sympt_af_mes_residuels_end",
  score_nih_m3 = "nih_a_m3",
  score_nih_m6  = "score_nih_m6",
  score_nih_m12 = "score_nih_m12",
  score_nih_m18 = "score_nih_m18",
  score_nih_3_ans = "score_nih_3_ans",
  radio_end = "radio_ddn",
  dose_pred_mgj_j0 = "dose_j0_mg_j",
  dose_pred_mgj_m3 = "dose_prednisone_m3",
  dose_pred_mgj_m6 = "dose_prednisone_m6",
  dose_pred_mgj_m12 = "dose_prednisone_m12",
  dose_pred_mgj_m18 = "dose_prednisone_m18",
  dose_pred_mgj_3_ans = "dose_prednisone_3_ans",
  dose_pred_mgj_end = "dose_prednisone_mg_j_end",
  date_naissance = "ddn"
)
```

MODIFICATION VALEURS ABERRANTES
```{r}

```

FORMAT DES VARIABLES
```{r}
# DATE

bd1 <- bd1 %>% mutate_at (vars(date_derniere_nouvelle,date_naissance , date_diag_taka, date_j0, date_fin_ligne_therapeutique, date_geste1, date_geste2, date_geste3, date_geste_4, date_geste_5, date_geste_6, date_rechute_1, date_rechute_2, date_complication_n_1, date_complication_n_2, date_derniere_nouvelle_inutil ), ymd)

bd_traitement <- bd_traitement %>% mutate_at (vars( date_naissance_ttt, date_j0_ttt, date_fin_ligne_therapeutique_ttt, m3_ttt, m6_ttt, m12_ttt, m18_ttt, ans_3_ttt, date_derniere_nouvelle_ttt ), ymd)


# NUMERIQUE
bd1 <- bd1 %>% mutate_at(vars(poids_diag), as.numeric)

# FACTEUR
bd1 <- bd1 %>% mutate_at(vars(type_bioth_j0, type_bioth_m3, type_bioth_m6, type_bioth_m12, type_bioth_m18, type_bioth_3_ans, type_bioth_end), as.factor)
```

MODIFICATION MESURE DE VARIABLES, REGROUPEMENT DE NIVEAUX, NOUVELLES VARIABLES ...
```{r}
#  geste quand presence date de geste
bd1 <- bd1 %>%
  mutate(geste_1 = case_when(
    !is.na(date_geste1) ~ 1,
    TRUE ~ 0
  ),
  geste_2 = case_when(
    !is.na(date_geste2) ~ 1,
    TRUE ~ 0
  ),
    geste_3 = case_when(
    !is.na(date_geste3) ~ 1,
    TRUE ~ 0
  ),
  geste_4 = case_when(
    !is.na(date_geste_4) ~ 1,
    TRUE ~ 0
  ),
  geste_5 = case_when(
    !is.na(date_geste_5) ~ 1,
    TRUE ~ 0
  ),
  geste_6 = case_when(
    !is.na(date_geste_6) ~ 1,
    TRUE ~ 0
  )
  )

#  rechute quand presence date de rechute
bd1 <- bd1 %>%
  mutate(rechute_1 = case_when(
    !is.na(date_rechute_1) ~ 1,
    TRUE ~ 0
  ),
  rechute_2 = case_when(
    !is.na(date_rechute_2) ~ 1,
    TRUE ~ 0
  )
  )

#  complication quand presence date de complication
bd1 <- bd1 %>%
  mutate(complication_1 = case_when(
    !is.na(date_complication_n_1) ~ 1,
    TRUE ~ 0
  ),
  complication_2 = case_when(
    !is.na(date_complication_n_2) ~ 1,
    TRUE ~ 0
  )
  )

```


CREATION DE VARIABLES POUR LES ANALYSES FUTURES
```{r}

```


Verification des diverses dates  --> Pour le moment laisser de côté
```{r, eval=FALSE}

# Verif incoherence des dates
bd_traitement %>% select(n, num_ligne_ttt, date_fin_ligne_therapeutique_ttt, date_j0_ttt ) %>% mutate(duree_traitement = as.integer(date_fin_ligne_therapeutique_ttt - date_j0_ttt)) %>% filter(duree_traitement<0 | is.na(duree_traitement))

# Verifications coherence date de debut et date de fin de ligne therapeutique
vars <- c("annee_fin","mois_fin", "jour_fin","annee_j0","mois_j0", "jour_j0", "duree_traitement" )

bdtt <- bd_traitement  %>% select(n, num_ligne_ttt, date_fin_ligne_therapeutique_ttt, date_j0_ttt ) %>% 
  filter(n!=16 & n!=52)  %>% mutate(duree_traitement = as.integer(date_fin_ligne_therapeutique_ttt - date_j0_ttt)) %>%
  mutate_at(vars(date_fin_ligne_therapeutique_ttt,date_j0_ttt ), as.character) %>%
  separate(date_fin_ligne_therapeutique_ttt, into = c("annee_fin","mois_fin", "jour_fin"), sep = "-") %>% 
    separate(date_j0_ttt, into = c("annee_j0","mois_j0", "jour_j0"), sep = "-") %>% 
  mutate(num_ligne_ttt = case_when(
    num_ligne_ttt==1~"ligne_1",
    num_ligne_ttt==2~"ligne_2",
    num_ligne_ttt==3~"ligne_3",
    num_ligne_ttt==4~"ligne_4",
    num_ligne_ttt==5~"ligne_5",
    TRUE~"exclure"
    )) %>% 
  unite(xxx, vars, sep=" ") %>% 
  spread(num_ligne_ttt, xxx) %>% 
  separate(ligne_1, str_c(vars, "_ligne_1", sep=c(""))) %>% 
  separate(ligne_2, str_c(vars, "_ligne_2", sep=c(""))) %>%
  separate(ligne_3, str_c(vars, "_ligne_3", sep=c(""))) %>% 
  separate(ligne_4, str_c(vars, "_ligne_4", sep=c(""))) %>% 
  separate(ligne_5, str_c(vars, "_ligne_5", sep=c(""))) %>% 
  mutate(date_fin_ligne1 = str_c(annee_fin_ligne_1,mois_fin_ligne_1,jour_fin_ligne_1,sep="-"),
         date_fin_ligne2 = str_c(annee_fin_ligne_2,mois_fin_ligne_2,jour_fin_ligne_2,sep="-"),
         date_fin_ligne3 = str_c(annee_fin_ligne_3,mois_fin_ligne_3,jour_fin_ligne_3,sep="-"),
         date_fin_ligne4 = str_c(annee_fin_ligne_4,mois_fin_ligne_4,jour_fin_ligne_4,sep="-"),
         date_fin_ligne5 = str_c(annee_fin_ligne_5,mois_fin_ligne_5,jour_fin_ligne_5,sep="-"),
         date_j0_ligne1 = str_c(annee_j0_ligne_1,mois_j0_ligne_1,jour_j0_ligne_1,sep="-"),
         date_j0_ligne2 = str_c(annee_j0_ligne_2,mois_j0_ligne_2,jour_j0_ligne_2,sep="-"),
         date_j0_ligne3 = str_c(annee_j0_ligne_3,mois_j0_ligne_3,jour_j0_ligne_3,sep="-"),
         date_j0_ligne4 = str_c(annee_j0_ligne_4,mois_j0_ligne_4,jour_j0_ligne_4,sep="-"),
         date_j0_ligne5 = str_c(annee_j0_ligne_5,mois_j0_ligne_5,jour_j0_ligne_5,sep="-"))%>% select(n,date_fin_ligne1, date_fin_ligne2, date_fin_ligne3, date_fin_ligne4, date_fin_ligne5,
         date_j0_ligne1, date_j0_ligne2, date_j0_ligne3, date_j0_ligne4, date_j0_ligne5, duree_traitement_ligne_1, duree_traitement_ligne_2, duree_traitement_ligne_3, duree_traitement_ligne_4, duree_traitement_ligne_5)
date_var <- bdtt %>% select(contains("date")) %>% colnames
duree_var <- bdtt %>% select(contains("duree")) %>% colnames 
bdtt <- bdtt  %>% mutate_at(vars(date_var), ymd) %>% mutate_at(vars(duree_var), as.integer)      
# Verifications coherence date de debut et date de fin de ligne therapeutique
bdtt <- bdtt %>% mutate(delai_1 = as.integer(date_j0_ligne2 - date_fin_ligne1),
                delai_2 = as.integer(date_j0_ligne3 - date_fin_ligne2),
                delai_3 = as.integer(date_j0_ligne4 - date_fin_ligne3),
                delai_4 = as.integer(date_j0_ligne5 - date_fin_ligne4)
)

# --> la seule incoherence serait : 
bdtt %>% filter(delai_1<0 | delai_2<0 | delai_3<0 | delai_4<0 ) %>% select(n , date_fin_ligne4, date_j0_ligne5, delai_4)

                
```



CREATION D'UNE BASE DE DONNEE QUI MERGE LES VARIABLES D'INTERET --> mabase
```{r}
var_bd1 <- bd1 %>% select(
  n, date_derniere_nouvelle,date_diag_taka,
  contains("compl"),
  contains("gest"),
  contains("rech")
  
)

var_traitement <- bd_traitement %>% select(
  num_ligne_ttt, date_j0_ttt, date_fin_ligne_therapeutique_ttt, m3_ttt, m6_ttt,m12_ttt,m18_ttt,ans_3_ttt, date_derniere_nouvelle_ttt, 
  contains("prednisone"),
  contains("is_"),
  contains("stat"),
  contains("aspi"),
  contains("hta")
  
)

mabase <- cbind(
  var_bd1, 
  var_traitement
  )

```


CREATION VARIABLES SUR MABASE
```{r rows.print=30}

#mabase %>% mutate_at(vars(statine_j0_ttt, statine_m3_ttt), .funs =function(x){ifelse(is.na(x),0,x)}) %>% filter(n ==29) %>% select(n, num_ligne_ttt, statine_j0_ttt)

# Selection des variables
mabase <- mabase %>% 
  select(n, num_ligne_ttt, date_j0_ttt, date_fin_ligne_therapeutique_ttt, statine_j0_ttt, m3_ttt, statine_m3_ttt, m6_ttt,statine_m6_ttt, m12_ttt, statine_m12_ttt, m18_ttt, statine_m18_ttt, ans_3_ttt, statine_3_ans_ttt, date_derniere_nouvelle_ttt, rechute_1, date_rechute_1, rechute_2, date_rechute_2, contains("prednisone"),contains("is_"),contains("compl"),contains("gest"), contains("aspi"), contains("hta") )
  
# Presence statine et la date du premier statine qui apparait dans la ligne therapeutique  
mabase <- mabase %>%  
  mutate(presence_statine =  pmax(statine_j0_ttt ,statine_m3_ttt,statine_m6_ttt,statine_m12_ttt,statine_m18_ttt, statine_3_ans_ttt, na.rm=T)) %>% 
  mutate(presence_statine = ifelse(is.na(presence_statine),0,presence_statine)) %>% 
  
  mutate(date_statine_J0 = ymd(case_when(
    statine_j0_ttt==1~ date_j0_ttt
  ))) %>% 
    mutate(date_statine_m3 = ymd(case_when(
    statine_m3_ttt==1~ m3_ttt
  ))) %>%
    mutate(date_statine_m6 = ymd(case_when(
    statine_m6_ttt==1~ m6_ttt
  ))) %>%
    mutate(date_statine_m12 = ymd(case_when(
    statine_m12_ttt==1~ m12_ttt
  ))) %>%
    mutate(date_statine_m18 = ymd(case_when(
    statine_m18_ttt==1~ m18_ttt
  ))) %>%
    mutate(date_statine_3ans = ymd(case_when(
    statine_3_ans_ttt==1~ ans_3_ttt
  ))) %>%
  
  mutate(date_premiere_statine = pmin(date_statine_J0,date_statine_m3,date_statine_m6,date_statine_m12,date_statine_m18,date_statine_3ans, na.rm=TRUE))
 
# Presence prednisone dans la ligne th
mabase <- mabase %>%  
  mutate(presence_prednisone =  pmax(prednisone_j0_ttt ,prednisone_m3_ttt, prednisone_m6_ttt,prednisone_m12_ttt, prednisone_m18_ttt, prednisone_3_ans_ttt, na.rm=T)) %>% 
  mutate(presence_prednisone = ifelse(is.na(presence_prednisone),0,presence_prednisone))

# Presence is dans la ligne th
mabase <- mabase %>%  
  mutate(presence_is =  pmax(is_j0_ttt ,is_m3_ttt, is_m6_ttt ,is_m12_ttt, is_m18_ttt, is_3_ans_ttt, na.rm=T)) %>% 
  mutate(presence_prednisone = ifelse(is.na(presence_is),0,presence_is))

# Presence aspirine dans la ligne th
mabase <- mabase %>%  
  mutate(presence_aspirine =  pmax(aspirine_j0_ttt ,aspirine_m3_ttt, aspirine_m6_ttt ,aspirine_m12_ttt, aspirine_m18_ttt, aspirine_3_ans_ttt, na.rm=T)) %>% 
  mutate(presence_aspirine = ifelse(is.na(presence_aspirine),0,presence_aspirine))

# Presence anti_hta dans la ligne th
mabase <- mabase %>%  
  mutate(
    antihta_j0_ttt = ifelse(nombre_anti_hta_j0_ttt>0,1,0),
    antihta_m3_ttt = ifelse(nombre_anti_hta_m3_ttt>0,1,0),
    antihta_m6_ttt = ifelse(nombre_antihta_m6_ttt>0,1,0),
    antihta_m12_ttt = ifelse(nombre_antihta_m12_ttt>0,1,0),
    antihta_m18_ttt = ifelse(nombre_antihta_m18_ttt>0,1,0),
    antihta_3_ans_ttt = ifelse(nombre_antihta_3_ans_ttt>0,1,0)) %>% 
  
  mutate(presence_antihta =  pmax(antihta_j0_ttt ,antihta_m3_ttt, antihta_m6_ttt ,antihta_m12_ttt, antihta_m18_ttt, antihta_3_ans_ttt, na.rm=T)) %>% 
  mutate(presence_antihta = ifelse(is.na(presence_antihta),0,presence_antihta))

```
###########################################################################################"

STATINES

Analyse effet des statines
-rechute et/ou
-dose de corticoïde et/ou
-recours aux IS
- complications vasculaires
-gestes vasculaire
```{r rows.print=21}
# Statine diminue les complications vasculaires
a <- mabase %>% filter(complication_1==1) %>% select(n) %>% pull()
rechute_verif <-mabase %>% filter(n==51) %>% select(n,num_ligne_ttt,date_j0_ttt, date_fin_ligne_therapeutique_ttt, rechute_1, date_rechute_1) %>% arrange(n, num_ligne_ttt)
write.table(rechute_verif,"rechute_verif.csv", row.names = FALSE, sep ="*", dec=",", na=" ")
```

SURVIE avec statine= VARIABLE DEPENDANTES DU TEMPS
base de donnees = bd_stat
```{r eval=FALSE}

bd_statine_1 <- bd_statine %>% mutate(periode=factor("1"))
bd_statine_2 <- bd_statine_1[which(bd_statine_1$presence_statine==1),]  
bd_statine_2 <- bd_statine_2  %>% mutate(periode = factor("2"))  
bd_stat <- base::rbind(bd_statine_1, bd_statine_2)   

  
bd_stat <- bd_stat %>%
  mutate(date_start = case_when(
    periode == "1" ~ date_j0_ttt,
    periode == "2" ~ date_premiere_statine
  )) %>% 
   mutate(date_end = case_when(
    periode == "2" & rechute_1==1  ~ date_rechute_1,
    periode == "2" & rechute_1==0 & !is.na(date_fin_ligne_therapeutique_ttt) ~ date_fin_ligne_therapeutique_ttt,
    periode == "2" & rechute_1==0 & is.na(date_fin_ligne_therapeutique_ttt)  ~ date_derniere_nouvelle_ttt,
    periode == "1" & presence_statine==1  ~ date_premiere_statine,
    periode == "1" & presence_statine==0 & rechute_1==1  ~ date_rechute_1,
    periode == "1" & presence_statine==0 & rechute_1==0 & !is.na(date_fin_ligne_therapeutique_ttt) ~ date_fin_ligne_therapeutique_ttt,
    periode == "1" & presence_statine==0 & rechute_1==0 & is.na(date_fin_ligne_therapeutique_ttt) ~ date_derniere_nouvelle_ttt)
    ) %>% 
      mutate(time1 = as.integer(case_when(
      presence_statine ==1 & periode == "2" ~ date_premiere_statine - date_j0_ttt))) %>% 
    mutate(time1 = case_when(
      presence_statine ==1 & periode == "2"~ time1,
      TRUE ~0L
      )
    ) %>% 
    mutate(time2 = as.integer(case_when(
      presence_statine ==1 & periode == "1" ~ date_premiere_statine - date_j0_ttt,
      presence_statine ==1 & periode == "2" ~ date_end - date_premiere_statine,
      presence_statine ==0 ~ date_end - date_j0_ttt))) %>% 
    mutate(time3 = case_when(
    time1 == 0 ~ time2,
    time1 != 0 ~ time1 + time2)) %>% 
    mutate(event = case_when(
         presence_statine ==1 & periode == "1" ~ 0L,
         presence_statine ==1 & periode == "2" ~ as.integer(as.character(rechute_1)),
         presence_statine ==0 ~ as.integer(as.character(rechute_1))
         )) %>% 
    mutate(time1=round(time1/30.45, digits=1),
         time2=round(time2/30.45, digits=1),
         time3=round(time3/30.45, digits=1)) %>% 
    mutate(statut_statine = case_when(
    presence_statine ==1 & periode == "1"~ 0L,
    presence_statine ==1 & periode == "2"~ 1L,
    presence_statine ==0 ~ 0L
  )) %>% 
    mutate(
    time4 = 0,
    time5 = time2
  )
    

  
# Pour le moment exclure comme ça les patients 16 et 52
bd_stat <- bd_stat %>% filter(n != 16 & n!=52)  
map_dbl(map(bd_stat,is.na), sum)



library(survival)
bd_stat  <- bd_stat  %>% mutate (statut_statine = as.factor(statut_statine))
mod <- coxph(Surv(time4, time5, event)~ statut_statine , data = bd_stat)
mod %>%
  tidy() %>%
  mutate(
    HR = exp(estimate),
    lower_95 = exp(conf.low),
    upper_95 = exp(conf.high )
  ) %>% 
  select (term, estimate, HR, lower_95, upper_95, p.value) %>%
  mutate_at(vars(estimate, HR, lower_95, upper_95,p.value ), function(x) round(x, 4))


fit <- survfit(Surv(time5, event) ~ statut_statine, data = bd_stat)

ggsurvplot(fit, 
           surv.median.line = "hv",
           xlab="Time (months)",
           #fun="event",
           break.x.by = 60,
           xlim = c(0, 360),
           conf.int = TRUE,
           conf.int.alpha = 0.1,
           #risk.table = TRUE,
           #cumevents = TRUE,
           #cumcensor = TRUE,
           censor = FALSE,
           tables.height = 0.175,
           tables.theme = theme_cleantable(),
           palette = c("#993333", "#0066CC"),
           ggtheme = theme_bw())

bd_stat %>% select(n, date_j0_ttt, presence_statine, date_premiere_statine,date_derniere_nouvelle_ttt, date_fin_ligne_therapeutique_ttt,rechute_1,date_rechute_1, time2)

# Export pour voir les problemes
bd_stat_sortie<- bd_stat  %>% select(n,num_ligne_ttt, date_j0_ttt, presence_statine,periode, statut_statine,rechute_1,date_rechute_1,event,rechute_2, date_rechute_2, date_premiere_statine,date_derniere_nouvelle_ttt, date_fin_ligne_therapeutique_ttt,rechute_1, time1, time2, time3, time4, time5) %>% arrange(n, num_ligne_ttt)

write.table(bd_stat_sortie,"bd_stat_sortie.csv", row.names = FALSE, sep ="*", dec=",", na=" ")


# Combien de dates de rechute apres la fin de ligne thérapeutique
bd_stat %>% select(n, num_ligne_ttt, rechute_1, date_rechute_1, date_fin_ligne_therapeutique_ttt) %>% 
  filter((as.integer(date_fin_ligne_therapeutique_ttt-date_rechute_1))<0) %>% 
  mutate(delai_rechute = date_rechute_1-date_fin_ligne_therapeutique_ttt)
```



```{r}
bd_survie$presence_statine
```



Pour nos objectifs:
on voudrait d'abord analyser l'effet des statines
Est ce que le fait de prendre un traitement par statine 
- diminue les complications immunologiques, c'est à dire diminue les rechutes et/ou la dose de corticoides et/ou le recours aux immunosuppresseurs?
- diminue les complications vasculaires et/ou les gestes vasculaires ?

On voudrait de la même façon analyser l’intérêt de l'aspirine
Est ce que le fait de prendre de l'aspirine diminue les complications vasculaires et/ou les gestes vasculaires?

Et également les antihypertenseurs: 
Est ce que le  fait de prendre des antihypertenseurs diminue les complications vasculaires et/ou les gestes vasculaires?  
et si possible stratifier le risque sur le nombre d'antihypertenseurs et la présence d'IEC.

Enfin, si cela vous est possible, de réaliser une analyse univariée et multivariée sur les facteurs de risque de rechutes et de complications vasculaires.