---
title: "nb_taka_datamanagement"
output: html_notebook
---


                      DATA MANAGEMENT
Library, upload des base, suffixes pour chaques bases
```{r echo=FALSE}
library(readxl)
library(janitor)
library(tidyverse)
library(dplyr)
library(lubridate)
library(forcats)
library(purrr)
library(broom)
library(survminer)
library(ggplot2)
library(survival)

base1_taka_stat_fc <- read_excel("data/base1_taka_stat_fc.xlsx")
base1_baseline <- read_excel("data/base1_baseline.xlsx")
base1_covariables <- read_excel("data/base1_covariables.xlsx")
base1_fup <- read_excel("data/base1_fup.xlsx")
base1_traitement <- read_excel("data/base1_traitement.xlsx")


bd1 <- base1_taka_stat_fc
bd_baseline <- base1_baseline
bd_covariables <- base1_covariables
bd_fup <- base1_fup
bd_traitement <-  base1_traitement

#Suffixe propr à chaque base de donnee sauf pour bd1(=pas de suffixe)
bd_traitement <- bd_traitement  %>% rename_at(vars(colnames(bd_traitement[,!colnames(bd_traitement) %in% c("n")])),function(x) paste0(x,"_ttt"))
bd_covariables <- bd_covariables %>% rename_at(vars(colnames(bd_covariables[,!colnames(bd_covariables) %in% c("n")])),function(x) paste0(x,"_cov"))
bd_fup <-  bd_fup %>%  rename_at(vars(colnames(bd_fup[,!colnames(bd_fup) %in% c("n")])),function(x) paste0(x,"_fup"))
bd_baseline <- bd_baseline %>% rename_at(vars(colnames(bd_baseline[,!colnames(bd_baseline) %in% c("N")])),function(x) paste0(x,"_baseline"))

```

Modification des noms des variables
```{r echo=FALSE}
bd1 <- clean_names(bd1)
bd1 <- bd1 %>% rename(
  symptomes_m6 = "symtomes_m6",
  symptomes_m12 = "sympt_m12",
  symptomes_m18 = "az_symtomes_m18",
  symptomes_3_ans = "symptomes_3_ans",
  symptomes_end = "sympt_af_mes_residuels_end",
  score_nih_m3 = "nih_a_m3",
  score_nih_m6  = "score_nih_m6",
  score_nih_m12 = "score_nih_m12",
  score_nih_m18 = "score_nih_m18",
  score_nih_3_ans = "score_nih_3_ans",
  radio_end = "radio_ddn",
  dose_pred_mgj_j0 = "dose_j0_mg_j",
  dose_pred_mgj_m3 = "dose_prednisone_m3",
  dose_pred_mgj_m6 = "dose_prednisone_m6",
  dose_pred_mgj_m12 = "dose_prednisone_m12",
  dose_pred_mgj_m18 = "dose_prednisone_m18",
  dose_pred_mgj_3_ans = "dose_prednisone_3_ans",
  dose_pred_mgj_end = "dose_prednisone_mg_j_end",
  date_naissance = "ddn"
)


bd_baseline <- clean_names(bd_baseline)
bd_covariables <- clean_names(bd_covariables)
bd_fup <- clean_names(bd_fup)

```

FORMAT DES VARIABLES
```{r echo=FALSE}
# DATE

bd1 <- bd1 %>% mutate_at (vars(date_derniere_nouvelle,date_naissance , date_diag_taka, date_j0, date_fin_ligne_therapeutique, date_geste1, date_geste2, date_geste3, date_geste_4, date_geste_5, date_geste_6, date_rechute_1, date_rechute_2, date_complication_n_1, date_complication_n_2, date_derniere_nouvelle_inutil ), ymd)

bd_traitement <- bd_traitement %>% mutate_at (vars( date_naissance_ttt, date_j0_ttt, date_fin_ligne_therapeutique_ttt, m3_ttt, m6_ttt, m12_ttt, m18_ttt, ans_3_ttt, date_derniere_nouvelle_ttt ), ymd)


# NUMERIQUE
bd1 <- bd1 %>% mutate_at(vars(poids_diag), as.numeric)

# FACTEUR
bd1 <- bd1 %>% mutate_at(vars(type_bioth_j0, type_bioth_m3, type_bioth_m6, type_bioth_m12, type_bioth_m18, type_bioth_3_ans, type_bioth_end), as.factor)
```


MODIFICATION MESURE DE VARIABLES, REGROUPEMENT DE NIVEAUX, NOUVELLES VARIABLES ...
```{r echo=FALSE}
#  geste quand presence date de geste
bd1 <- bd1 %>%
  mutate(geste_1 = case_when(
    !is.na(date_geste1) ~ 1,
    TRUE ~ 0
  ),
  geste_2 = case_when(
    !is.na(date_geste2) ~ 1,
    TRUE ~ 0
  ),
    geste_3 = case_when(
    !is.na(date_geste3) ~ 1,
    TRUE ~ 0
  ),
  geste_4 = case_when(
    !is.na(date_geste_4) ~ 1,
    TRUE ~ 0
  ),
  geste_5 = case_when(
    !is.na(date_geste_5) ~ 1,
    TRUE ~ 0
  ),
  geste_6 = case_when(
    !is.na(date_geste_6) ~ 1,
    TRUE ~ 0
  )
  )

#  rechute quand presence date de rechute
bd1 <- bd1 %>%
  mutate(rechute_1 = case_when(
    !is.na(date_rechute_1) ~ 1,
    TRUE ~ 0
  ),
  rechute_2 = case_when(
    !is.na(date_rechute_2) ~ 1,
    TRUE ~ 0
  )
  )

#  complication quand presence date de complication
bd1 <- bd1 %>%
  mutate(complication_1 = case_when(
    !is.na(date_complication_n_1) ~ 1,
    TRUE ~ 0
  ),
  complication_2 = case_when(
    !is.na(date_complication_n_2) ~ 1,
    TRUE ~ 0
  )
  )

```

####
CREATION D'UNE BASE DE DONNEE QUI MERGE TOUTES LES VARIABLES D'INTERET , cette base est une base longue, une ligne = une ligne therapeutique <- mabase
```{r echo=FALSE}
var_bd1 <- bd1 %>% select(
  n, date_derniere_nouvelle,date_diag_taka,
  contains("compl"),
  contains("gest"),
  contains("rech")
  
)

var_traitement <- bd_traitement %>% select(
  num_ligne_ttt, date_j0_ttt, date_fin_ligne_therapeutique_ttt, m3_ttt, m6_ttt,m12_ttt,m18_ttt,ans_3_ttt, date_derniere_nouvelle_ttt, 
  contains("prednisone"),
  contains("is_"),
  contains("stat"),
  contains("aspi"),
  contains("hta")
  
)

mabase <- cbind(
  var_bd1, 
  var_traitement
  )


```

COMPLETE Mabase avec les variables d'interets, creation d'outcomes etc 
```{r echo=FALSE}
# Presence STATINE et la date du premier statine qui apparait dans la ligne therapeutique  
mabase <- mabase %>%  
  mutate(presence_statine =  pmax(statine_j0_ttt ,statine_m3_ttt,statine_m6_ttt,statine_m12_ttt,statine_m18_ttt, statine_3_ans_ttt, na.rm=T)) %>% 
  mutate(presence_statine = ifelse(is.na(presence_statine),0,presence_statine)) %>% 
  
  mutate(date_statine_J0 = ymd(case_when(
    statine_j0_ttt==1~ date_j0_ttt
  ))) %>% 
    mutate(date_statine_m3 = ymd(case_when(
    statine_m3_ttt==1~ m3_ttt
  ))) %>%
    mutate(date_statine_m6 = ymd(case_when(
    statine_m6_ttt==1~ m6_ttt
  ))) %>%
    mutate(date_statine_m12 = ymd(case_when(
    statine_m12_ttt==1~ m12_ttt
  ))) %>%
    mutate(date_statine_m18 = ymd(case_when(
    statine_m18_ttt==1~ m18_ttt
  ))) %>%
    mutate(date_statine_3ans = ymd(case_when(
    statine_3_ans_ttt==1~ ans_3_ttt
  ))) %>%
  
  mutate(date_premiere_statine = pmin(date_statine_J0,date_statine_m3,date_statine_m6,date_statine_m12,date_statine_m18,date_statine_3ans, na.rm=TRUE))

# Presence PREDNISONE dans la ligne th et la date du premier prednisone qui apparait dans la ligne therapeutique
mabase <- mabase %>%  
  mutate(presence_prednisone =  pmax(prednisone_j0_ttt ,prednisone_m3_ttt, prednisone_m6_ttt,prednisone_m12_ttt, prednisone_m18_ttt, prednisone_3_ans_ttt, na.rm=T)) %>% 
  mutate(presence_prednisone = ifelse(is.na(presence_prednisone),0,presence_prednisone)) %>% 

  mutate(date_prednisone_j0 = ymd(case_when(
    prednisone_j0_ttt==1~ date_j0_ttt
  ))) %>% 
    mutate(date_prednisone_m3 = ymd(case_when(
    prednisone_m3_ttt==1~ m3_ttt
  ))) %>%
    mutate(date_prednisone_m6 = ymd(case_when(
    prednisone_m6_ttt==1~ m6_ttt
  ))) %>%
    mutate(date_prednisone_m12 = ymd(case_when(
    prednisone_m12_ttt==1~ m12_ttt
  ))) %>%
    mutate(date_prednisone_m18 = ymd(case_when(
    prednisone_m18_ttt==1~ m18_ttt
  ))) %>%
    mutate(date_prednisone_3ans = ymd(case_when(
    prednisone_3_ans_ttt==1~ ans_3_ttt
  ))) %>%
  
  mutate(date_premiere_prednisone = pmin(date_prednisone_j0,date_prednisone_m3,date_prednisone_m6,date_prednisone_m12,date_prednisone_m18,date_prednisone_3ans, na.rm=TRUE))

# Presence d'une dose de prednisone >15mg  et date de la premiere fois ou cette dose apparait
mabase <- mabase %>%
  mutate(
    prednisone_seuil_jO = ifelse(dose_prednisone_j0_ttt>=15, 1, 0),
    prednisone_seuil_m3 = ifelse(dose_prednisone_m3_ttt>=15, 1, 0),
    prednisone_seuil_m6 = ifelse(dose_prednisone_m6_ttt>=15, 1, 0),
    prednisone_seuil_m12 = ifelse(dose_prednisone_m12_ttt>=15, 1, 0),
    prednisone_seuil_m18 = ifelse(dose_prednisone_m18_ttt>=15, 1, 0),
    prednisone_seuil_3ans = ifelse(dose_prednisone_3_ans_ttt>=15, 1, 0)
  ) %>% 
  mutate(
    presence_prednisone_seuil =  pmax(prednisone_seuil_jO ,prednisone_seuil_m3,  prednisone_seuil_m6,prednisone_seuil_m12, prednisone_seuil_m18, prednisone_seuil_3ans, na.rm=T)
    ) %>% 
  mutate(
    presence_prednisone_seuil = ifelse(is.na(presence_prednisone_seuil),0,presence_prednisone_seuil)
    ) %>% 
  mutate(date_prednisone_j0_seuil = ymd(case_when(
    prednisone_seuil_jO==1~ date_j0_ttt
  ))) %>% 
    mutate(date_prednisone_m3_seuil = ymd(case_when(
    prednisone_seuil_m3==1~ m3_ttt
  ))) %>%
    mutate(date_prednisone_m6_seuil = ymd(case_when(
    prednisone_seuil_m6==1~ m6_ttt
  ))) %>%
    mutate(date_prednisone_m12_seuil = ymd(case_when(
    prednisone_seuil_m12==1~ m12_ttt
  ))) %>%
    mutate(date_prednisone_m18_seuil = ymd(case_when(
    prednisone_seuil_m18==1~ m18_ttt
  ))) %>%
    mutate(date_prednisone_3ans_seuil = ymd(case_when(
    prednisone_seuil_3ans==1~ ans_3_ttt
  ))) %>%
  mutate(date_premiere_prednisone_seuil = pmin(date_prednisone_j0_seuil,date_prednisone_m3_seuil,date_prednisone_m6_seuil,date_prednisone_m12_seuil,date_prednisone_m18_seuil,date_prednisone_3ans_seuil, na.rm=TRUE))    
    
# Presence IS dans la ligne th et la date du premier is qui apparait dans la ligne therapeutique
mabase <- mabase %>%  
  mutate(presence_is =  pmax(is_j0_ttt ,is_m3_ttt, is_m6_ttt ,is_m12_ttt, is_m18_ttt, is_3_ans_ttt, na.rm=T)) %>% 
  mutate(presence_is= ifelse(is.na(presence_is),0,presence_is)) %>% 

  mutate(date_is_j0 = ymd(case_when(
    is_j0_ttt==1~ date_j0_ttt
  ))) %>% 
    mutate(date_is_m3 = ymd(case_when(
    is_m3_ttt==1~ m3_ttt
  ))) %>%
    mutate(date_is_m6 = ymd(case_when(
    is_m6_ttt==1~ m6_ttt
  ))) %>%
    mutate(date_is_m12 = ymd(case_when(
    is_m12_ttt==1~ m12_ttt
  ))) %>%
    mutate(date_is_m18 = ymd(case_when(
    is_m18_ttt==1~ m18_ttt
  ))) %>%
    mutate(date_is_3ans = ymd(case_when(
    is_3_ans_ttt==1~ ans_3_ttt
  ))) %>%
  
  mutate(date_premiere_is = pmin(date_is_j0,date_is_m3,date_is_m6,date_is_m12,date_is_m18,date_is_3ans, na.rm=TRUE))


# Presence ASPIRINE dans la ligne et la date du premier aspirine qui apparait dans la ligne therapeutique
mabase <- mabase %>%  
  mutate(presence_aspirine =  pmax(aspirine_j0_ttt ,aspirine_m3_ttt, aspirine_m6_ttt ,aspirine_m12_ttt, aspirine_m18_ttt, aspirine_3_ans_ttt, na.rm=T)) %>% 
  mutate(presence_aspirine = ifelse(is.na(presence_aspirine),0,presence_aspirine)) %>% 

  mutate(date_aspirine_j0 = ymd(case_when(
    aspirine_j0_ttt==1~ date_j0_ttt
  ))) %>% 
    mutate(date_aspirine_m3 = ymd(case_when(
    aspirine_m3_ttt==1~ m3_ttt
  ))) %>%
    mutate(date_aspirine_m6 = ymd(case_when(
    aspirine_m6_ttt==1~ m6_ttt
  ))) %>%
    mutate(date_aspirine_m12 = ymd(case_when(
    aspirine_m12_ttt==1~ m12_ttt
  ))) %>%
    mutate(date_aspirine_m18 = ymd(case_when(
    aspirine_m18_ttt==1~ m18_ttt
  ))) %>%
    mutate(date_aspirine_3ans = ymd(case_when(
    aspirine_3_ans_ttt==1~ ans_3_ttt
  ))) %>%
  
  mutate(date_premiere_aspirine = pmin(date_aspirine_j0,date_aspirine_m3,date_aspirine_m6,date_aspirine_m12,date_aspirine_m18,date_aspirine_3ans, na.rm=TRUE))


# Presence ANTI_HTA dans la ligne et date du premier antiHTA dans la ligne
  mabase <- mabase %>%  
    mutate(
      antihta_j0_ttt = ifelse(nombre_anti_hta_j0_ttt>0,1,0),
      antihta_m3_ttt = ifelse(nombre_anti_hta_m3_ttt>0,1,0),
      antihta_m6_ttt = ifelse(nombre_antihta_m6_ttt>0,1,0),
      antihta_m12_ttt = ifelse(nombre_antihta_m12_ttt>0,1,0),
      antihta_m18_ttt = ifelse(nombre_antihta_m18_ttt>0,1,0),
      antihta_3_ans_ttt = ifelse(nombre_antihta_3_ans_ttt>0,1,0)) %>% 
    
    mutate(presence_antihta =  pmax(antihta_j0_ttt ,antihta_m3_ttt, antihta_m6_ttt ,antihta_m12_ttt,     antihta_m18_ttt, antihta_3_ans_ttt, na.rm=T)) %>% 
    mutate(presence_antihta = ifelse(is.na(presence_antihta),0,presence_antihta)) %>% 

  mutate(date_antihta_j0 = ymd(case_when(
    antihta_j0_ttt==1~ date_j0_ttt
  ))) %>% 
    mutate(date_antihta_m3 = ymd(case_when(
    antihta_m3_ttt==1~ m3_ttt
  ))) %>%
    mutate(date_antihta_m6 = ymd(case_when(
    antihta_m6_ttt==1~ m6_ttt
  ))) %>%
    mutate(date_antihta_m12 = ymd(case_when(
    antihta_m12_ttt==1~ m12_ttt
  ))) %>%
    mutate(date_antihta_m18 = ymd(case_when(
    antihta_m18_ttt==1~ m18_ttt
  ))) %>%
    mutate(date_antihta_3ans = ymd(case_when(
    antihta_3_ans_ttt==1~ ans_3_ttt
  ))) %>%
  
  mutate(date_premiere_antihta = pmin(date_antihta_j0,date_antihta_m3,date_antihta_m6,date_antihta_m12,date_antihta_m18,date_antihta_3ans, na.rm=TRUE))

```

RESTRICTION BASE DE DONNEES, EXCLUSION DE PATIENTS
```{r}
mabase <- mabase %>% filter(n!=16 & n!=52)
```
####


CREATION D'UNE BASE DE DONNEE LARGE, une ligne = un patient <- base_large
On part du travail effectue pour  mabase
```{r echo=FALSE}
# Selection de variables d'interets
# Dates que je veux virer
date_inutile <- mabase %>% select(contains("date"), -date_complication_n_1,-date_complication_n_1, -date_geste1,-date_geste2, -date_rechute_1, -date_rechute_2, -date_j0_ttt, -date_fin_ligne_therapeutique_ttt, -date_derniere_nouvelle_ttt, -date_premiere_statine, -date_premiere_prednisone, -date_premiere_is, -date_premiere_aspirine, -date_premiere_antihta, -date_premiere_prednisone_seuil) %>% colnames

base_large <- mabase %>% select(-si_arret_prednisone__m18_ttt, -date_inutile, -geste_3,-geste_4,-geste_5,-geste_6)

# On ne garde que les presence de molecule dans la ligne et pas le detail a chaque temps de consultation
base_large <- base_large %>% select(n,num_ligne_ttt,contains("presence"), contains("date"), contains("complication"), contains("rechute"), contains("geste"))
# --> en ce moment on a toujours une base longue
```


```{r}
#1 Mettre les variables facteur en facteur
base_large <- base_large  %>% mutate_at(vars(base_large [,map_dbl(base_large ,~length(table(.)))%in%c("1","2")] %>% select(-date_geste2) %>% colnames), as.factor)


vars_large_sans_date <- base_large %>% select(-n, -num_ligne_ttt, -contains("date")) %>% colnames
vars_large_date <- c("annee_fin","mois_fin","jour_fin","annee_j0","mois_j0","jour_j0","annee_ps","mois_ps","jour_ps","annee_ppred","mois_ppred","jour_ppred","annee_pis","mois_pis","jour_pis","annee_pasp","mois_pasp","jour_pasp","annee_phta","mois_phta","jour_phta","annee_r1","mois_r1","jour_r1","annee_r2","mois_r2","jour_r2","annee_complic1","mois_complic1","jour_complic1","annee_g1","mois_g1","jour_g1","annee_g2","mois_g2","jour_g2","annee_dn","mois_dn","jour_dn","annee_ppred_seuil","mois_ppred_seuil","jour_ppred_seuil" )

vars_tot <- c(vars_large_sans_date, vars_large_date)


base_large <- base_large   %>% 
  mutate_at(vars(date_fin_ligne_therapeutique_ttt, date_j0_ttt, date_premiere_statine,date_premiere_prednisone, date_premiere_is, date_premiere_aspirine, date_premiere_antihta, date_rechute_1, date_rechute_2 ,date_complication_n_1, date_geste1, date_geste2, date_derniere_nouvelle_ttt, date_premiere_prednisone_seuil ), as.character) %>%
  
  separate(date_fin_ligne_therapeutique_ttt, into = c("annee_fin","mois_fin","jour_fin"), sep = "-") %>% 
  separate(date_j0_ttt, into = c("annee_j0","mois_j0","jour_j0"), sep = "-") %>% 
  separate(date_premiere_statine, into = c("annee_ps","mois_ps","jour_ps"), sep = "-") %>%
  separate(date_premiere_prednisone, into = c("annee_ppred","mois_ppred","jour_ppred"), sep = "-") %>%
  separate(date_premiere_is, into = c("annee_pis","mois_pis","jour_pis"), sep = "-") %>%
  separate(date_premiere_aspirine, into = c("annee_pasp","mois_pasp","jour_pasp"), sep = "-") %>%
  separate(date_premiere_antihta, into = c("annee_phta","mois_phta","jour_phta"), sep = "-") %>%
  separate(date_rechute_1, into = c("annee_r1","mois_r1","jour_r1"), sep = "-") %>%
  separate(date_rechute_2, into = c("annee_r2","mois_r2","jour_r2"), sep = "-") %>%
  separate(date_complication_n_1, into = c("annee_complic1","mois_complic1","jour_complic1"), sep = "-") %>%
  separate(date_geste1, into = c("annee_g1","mois_g1","jour_g1"), sep = "-") %>%
  separate(date_geste2, into = c("annee_g2","mois_g2","jour_g2"), sep = "-") %>%
  separate(date_derniere_nouvelle_ttt, into = c("annee_dn","mois_dn","jour_dn"), sep = "-") %>%
  separate(date_premiere_prednisone_seuil, into = c("annee_ppred_seuil","mois_ppred_seuil","jour_ppred_seuil"), sep = "-") %>%
  
  mutate(num_ligne_ttt = case_when(
    num_ligne_ttt==1~"ligne_1",
    num_ligne_ttt==2~"ligne_2",
    num_ligne_ttt==3~"ligne_3",
    num_ligne_ttt==4~"ligne_4",
    num_ligne_ttt==5~"ligne_5",
    TRUE~"exclure"
    )) %>% 
  unite(xxx, vars_tot, sep=" ") %>% 
  spread(num_ligne_ttt, xxx) %>% 
  separate(ligne_1, str_c(vars_tot, "_ligne_1", sep=c(""))) %>% 
  separate(ligne_2, str_c(vars_tot, "_ligne_2", sep=c(""))) %>%
  separate(ligne_3, str_c(vars_tot, "_ligne_3", sep=c(""))) %>% 
  separate(ligne_4, str_c(vars_tot, "_ligne_4", sep=c(""))) %>% 
  separate(ligne_5, str_c(vars_tot, "_ligne_5", sep=c(""))) %>% 

  mutate(date_fin_ligne1 = str_c(annee_fin_ligne_1,mois_fin_ligne_1,jour_fin_ligne_1,sep="-"),
         date_fin_ligne2 = str_c(annee_fin_ligne_2,mois_fin_ligne_2,jour_fin_ligne_2,sep="-"),
         date_fin_ligne3 = str_c(annee_fin_ligne_3,mois_fin_ligne_3,jour_fin_ligne_3,sep="-"),
         date_fin_ligne4 = str_c(annee_fin_ligne_4,mois_fin_ligne_4,jour_fin_ligne_4,sep="-"),
         date_fin_ligne5 = str_c(annee_fin_ligne_5,mois_fin_ligne_5,jour_fin_ligne_5,sep="-"),
         date_j0_ligne1 = str_c(annee_j0_ligne_1,mois_j0_ligne_1,jour_j0_ligne_1,sep="-"),
         date_j0_ligne2 = str_c(annee_j0_ligne_2,mois_j0_ligne_2,jour_j0_ligne_2,sep="-"),
         date_j0_ligne3 = str_c(annee_j0_ligne_3,mois_j0_ligne_3,jour_j0_ligne_3,sep="-"),
         date_j0_ligne4 = str_c(annee_j0_ligne_4,mois_j0_ligne_4,jour_j0_ligne_4,sep="-"),
         date_j0_ligne5 = str_c(annee_j0_ligne_5,mois_j0_ligne_5,jour_j0_ligne_5,sep="-"),
         date_ps_ligne1 = str_c(annee_ps_ligne_1,mois_ps_ligne_1,jour_ps_ligne_1,sep="-"),
         date_ps_ligne2 = str_c(annee_ps_ligne_2,mois_ps_ligne_2,jour_ps_ligne_2,sep="-"),
         date_ps_ligne3 = str_c(annee_ps_ligne_3,mois_ps_ligne_3,jour_ps_ligne_3,sep="-"),
         date_ps_ligne4 = str_c(annee_ps_ligne_4,mois_ps_ligne_4,jour_ps_ligne_4,sep="-"),
         date_ps_ligne5 = str_c(annee_ps_ligne_5,mois_ps_ligne_5,jour_ps_ligne_5,sep="-"),
         date_ppred_ligne1 = str_c(annee_ppred_ligne_1,mois_ppred_ligne_1,jour_ppred_ligne_1,sep="-"),
         date_ppred_ligne2 = str_c(annee_ppred_ligne_2,mois_ppred_ligne_2,jour_ppred_ligne_2,sep="-"),
         date_ppred_ligne3 = str_c(annee_ppred_ligne_3,mois_ppred_ligne_3,jour_ppred_ligne_3,sep="-"),
         date_ppred_ligne4 = str_c(annee_ppred_ligne_4,mois_ppred_ligne_4,jour_ppred_ligne_4,sep="-"),
         date_ppred_ligne5 = str_c(annee_ppred_ligne_5,mois_ppred_ligne_5,jour_ppred_ligne_5,sep="-"),
         date_pis_ligne1 = str_c(annee_pis_ligne_1,mois_pis_ligne_1,jour_pis_ligne_1,sep="-"),
         date_pis_ligne2 = str_c(annee_pis_ligne_2,mois_pis_ligne_2,jour_pis_ligne_2,sep="-"),
         date_pis_ligne3 = str_c(annee_pis_ligne_3,mois_pis_ligne_3,jour_pis_ligne_3,sep="-"),
         date_pis_ligne4 = str_c(annee_pis_ligne_4,mois_pis_ligne_4,jour_pis_ligne_4,sep="-"),
         date_pis_ligne5 = str_c(annee_pis_ligne_5,mois_pis_ligne_5,jour_pis_ligne_5,sep="-"),
         date_pasp_ligne1 = str_c(annee_pasp_ligne_1,mois_pasp_ligne_1,jour_pasp_ligne_1,sep="-"),
         date_pasp_ligne2 = str_c(annee_pasp_ligne_2,mois_pasp_ligne_2,jour_pasp_ligne_2,sep="-"),
         date_pasp_ligne3 = str_c(annee_pasp_ligne_3,mois_pasp_ligne_3,jour_pasp_ligne_3,sep="-"),
         date_pasp_ligne4 = str_c(annee_pasp_ligne_4,mois_pasp_ligne_4,jour_pasp_ligne_4,sep="-"),
         date_pasp_ligne5 = str_c(annee_pasp_ligne_5,mois_pasp_ligne_5,jour_pasp_ligne_5,sep="-"),
         date_phta_ligne1 = str_c(annee_phta_ligne_1,mois_phta_ligne_1,jour_phta_ligne_1,sep="-"),
         date_phta_ligne2 = str_c(annee_phta_ligne_2,mois_phta_ligne_2,jour_phta_ligne_2,sep="-"),
         date_phta_ligne3 = str_c(annee_phta_ligne_3,mois_phta_ligne_3,jour_phta_ligne_3,sep="-"),
         date_phta_ligne4 = str_c(annee_phta_ligne_4,mois_phta_ligne_4,jour_phta_ligne_4,sep="-"),
         date_phta_ligne5 = str_c(annee_phta_ligne_5,mois_phta_ligne_5,jour_phta_ligne_5,sep="-"),
         date_r1_ligne1 = str_c(annee_r1_ligne_1,mois_r1_ligne_1,jour_r1_ligne_1,sep="-"),
         date_r1_ligne2 = str_c(annee_r1_ligne_2,mois_r1_ligne_2,jour_r1_ligne_2,sep="-"),
         date_r1_ligne3 = str_c(annee_r1_ligne_3,mois_r1_ligne_3,jour_r1_ligne_3,sep="-"),
         date_r1_ligne4 = str_c(annee_r1_ligne_4,mois_r1_ligne_4,jour_r1_ligne_4,sep="-"),
         date_r1_ligne5 = str_c(annee_r1_ligne_5,mois_r1_ligne_5,jour_r1_ligne_5,sep="-"),
         date_r2_ligne1 = str_c(annee_r2_ligne_1,mois_r2_ligne_1,jour_r2_ligne_1,sep="-"),
         date_r2_ligne2 = str_c(annee_r2_ligne_2,mois_r2_ligne_2,jour_r2_ligne_2,sep="-"),
         date_r2_ligne3 = str_c(annee_r2_ligne_3,mois_r2_ligne_3,jour_r2_ligne_3,sep="-"),
         date_r2_ligne4 = str_c(annee_r2_ligne_4,mois_r2_ligne_4,jour_r2_ligne_4,sep="-"),
         date_r2_ligne5 = str_c(annee_r2_ligne_5,mois_r2_ligne_5,jour_r2_ligne_5,sep="-"),
         date_complic1_ligne1 = str_c(annee_complic1_ligne_1,mois_complic1_ligne_1,jour_complic1_ligne_1,sep="-"),
         date_complic1_ligne2 = str_c(annee_complic1_ligne_2,mois_complic1_ligne_2,jour_complic1_ligne_2,sep="-"),
         date_complic1_ligne3 = str_c(annee_complic1_ligne_3,mois_complic1_ligne_3,jour_complic1_ligne_3,sep="-"),
         date_complic1_ligne4 = str_c(annee_complic1_ligne_4,mois_complic1_ligne_4,jour_complic1_ligne_4,sep="-"),
         date_complic1_ligne5 = str_c(annee_complic1_ligne_5,mois_complic1_ligne_5,jour_complic1_ligne_5,sep="-"),
         date_g1_ligne1 = str_c(annee_g1_ligne_1,mois_g1_ligne_1,jour_g1_ligne_1,sep="-"),
         date_g1_ligne2 = str_c(annee_g1_ligne_2,mois_g1_ligne_2,jour_g1_ligne_2,sep="-"),
         date_g1_ligne3 = str_c(annee_g1_ligne_3,mois_g1_ligne_3,jour_g1_ligne_3,sep="-"),
         date_g1_ligne4 = str_c(annee_g1_ligne_4,mois_g1_ligne_4,jour_g1_ligne_4,sep="-"),
         date_g1_ligne5 = str_c(annee_g1_ligne_5,mois_g1_ligne_5,jour_g1_ligne_5,sep="-"),
         date_g2_ligne1 = str_c(annee_g2_ligne_1,mois_g2_ligne_1,jour_g2_ligne_1,sep="-"),
         date_g2_ligne2 = str_c(annee_g2_ligne_2,mois_g2_ligne_2,jour_g2_ligne_2,sep="-"),
         date_g2_ligne3 = str_c(annee_g2_ligne_3,mois_g2_ligne_3,jour_g2_ligne_3,sep="-"),
         date_g2_ligne4 = str_c(annee_g2_ligne_4,mois_g2_ligne_4,jour_g2_ligne_4,sep="-"),
         date_g2_ligne5 = str_c(annee_g2_ligne_5,mois_g2_ligne_5,jour_g2_ligne_5,sep="-"),
         date_dn_ligne1 = str_c(annee_dn_ligne_1,mois_dn_ligne_1,jour_dn_ligne_1,sep="-"),
         date_dn_ligne2 = str_c(annee_dn_ligne_2,mois_dn_ligne_2,jour_dn_ligne_2,sep="-"),
         date_dn_ligne3 = str_c(annee_dn_ligne_3,mois_dn_ligne_3,jour_dn_ligne_3,sep="-"),
         date_dn_ligne4 = str_c(annee_dn_ligne_4,mois_dn_ligne_4,jour_dn_ligne_4,sep="-"),
         date_dn_ligne5 = str_c(annee_dn_ligne_5,mois_dn_ligne_5,jour_dn_ligne_5,sep="-"),
         date_ppred_seuil_ligne1 = str_c(annee_ppred_seuil_ligne_1,mois_ppred_seuil_ligne_1,jour_ppred_seuil_ligne_1,sep="-"),
         date_ppred_seuil_ligne2 = str_c(annee_ppred_seuil_ligne_2,mois_ppred_seuil_ligne_2,jour_ppred_seuil_ligne_2,sep="-"),
         date_ppred_seuil_ligne3 = str_c(annee_ppred_seuil_ligne_3,mois_ppred_seuil_ligne_3,jour_ppred_seuil_ligne_3,sep="-"),
         date_ppred_seuil_ligne4 = str_c(annee_ppred_seuil_ligne_4,mois_ppred_seuil_ligne_4,jour_ppred_seuil_ligne_4,sep="-"),
         date_ppred_seuil_ligne5 = str_c(annee_ppred_seuil_ligne_5,mois_ppred_seuil_ligne_5,jour_ppred_seuil_ligne_5,sep="-")
         ) %>% 
  select(-contains("annee"), -contains("mois"),-contains("jour"))

# Les dates
## Mettre les dates au format date
vardate <- base_large %>% select(contains("date")) %>% colnames
base_large <- base_large %>% mutate_at(vars(vardate), ymd) 

## Choisir la date la plus recente ou la plus vieille selon les variables
base_large <- base_large %>% 
  mutate(
    date_premiere_rechute1=pmin(date_r1_ligne1, date_r1_ligne2,date_r1_ligne3,date_r1_ligne4,date_r1_ligne5, na.rm = TRUE),
    date_premiere_rechute2=pmin(date_r2_ligne1, date_r2_ligne2,date_r2_ligne3,date_r2_ligne4,date_r2_ligne5, na.rm = TRUE),
    date_j0=pmin(date_j0_ligne1, date_j0_ligne2,date_j0_ligne3,date_j0_ligne4,date_j0_ligne5, na.rm = TRUE),
    date_fin =pmax(date_fin_ligne1, date_fin_ligne2, date_fin_ligne3, date_fin_ligne4, date_fin_ligne5, na.rm = TRUE),
    date_derniere_nouvelle =pmax(date_dn_ligne1, date_dn_ligne2, date_dn_ligne3, date_dn_ligne4, date_dn_ligne5, na.rm = TRUE),
    date_premiere_statine = pmin(date_ps_ligne1, date_ps_ligne2,date_ps_ligne3,date_ps_ligne4,date_ps_ligne5, na.rm = TRUE),
    date_premiere_prednisone = pmin(date_ppred_ligne1, date_ppred_ligne2,date_ppred_ligne3,date_ppred_ligne4,date_ppred_ligne5, na.rm = TRUE),
    date_premiere_is = pmin(date_pis_ligne1, date_pis_ligne2,date_pis_ligne3,date_pis_ligne4,date_pis_ligne5, na.rm = TRUE),
    date_premiere_aspirine = pmin(date_pasp_ligne1, date_pasp_ligne2,date_pasp_ligne3,date_pasp_ligne4,date_pasp_ligne5, na.rm = TRUE),
    date_premiere_hta = pmin(date_phta_ligne1, date_phta_ligne2,date_phta_ligne3,date_phta_ligne4,date_phta_ligne5, na.rm = TRUE),
    date_premiere_complication1 = pmin(date_complic1_ligne1,date_complic1_ligne2,date_complic1_ligne3,date_complic1_ligne4,date_complic1_ligne5, na.rm = TRUE),
    date_premiere_geste1 = pmin(date_g1_ligne1, date_g1_ligne2,date_g1_ligne3,date_g1_ligne4,date_g1_ligne5, na.rm = TRUE),
    date_premiere_geste2 = pmin(date_g2_ligne1, date_g2_ligne2,date_g2_ligne3,date_g2_ligne4,date_g2_ligne5, na.rm = TRUE),
    date_premiere_prednisone_seuil = pmin(date_ppred_seuil_ligne1, date_ppred_seuil_ligne2,date_ppred_seuil_ligne3,date_ppred_seuil_ligne4,date_ppred_seuil_ligne5, na.rm = TRUE))


    
## Selection des variables dates que l'on veut garder
var_date_ejection <- base_large %>% select(contains("date"), -date_j0, -date_fin,-date_derniere_nouvelle, -contains("premiere")) %>% colnames

base_large <- base_large %>% select(-var_date_ejection)         
         
#Les autres variables 
## essai technique 1 = contruction des presence en fonction de la presence de dates
base_large <- base_large %>%  mutate(
  presence_rechute1_essai = case_when(
    !is.na(date_premiere_rechute1)~1,
    TRUE~0
  ),
    presence_rechute2_essai = case_when(
    !is.na(date_premiere_rechute2)~1,
    TRUE~0
  ),
    presence_statine_essai = case_when(
    !is.na(date_premiere_statine)~1,
    TRUE~0
  ),
    presence_prednisone_essai = case_when(
    !is.na(date_premiere_prednisone)~1,
    TRUE~0
  ),
    presence_is_essai = case_when(
    !is.na(date_premiere_is)~1,
    TRUE~0
  ),
    presence_aspirine_essai = case_when(
    !is.na(date_premiere_aspirine)~1,
    TRUE~0
  ),
    presence_hta_essai = case_when(
    !is.na(date_premiere_hta)~1,
    TRUE~0
  ),
    presence_complication1_essai = case_when(
    !is.na(date_premiere_complication1)~1,
    TRUE~0
  ),
    presence_geste1_essai = case_when(
    !is.na(date_premiere_geste1)~1,
    TRUE~0
  ),
    presence_geste2_essai = case_when(
    !is.na(date_premiere_geste2)~1,
    TRUE~0
  ))
  
## essai technique 2 = contruction des presence en fonction des variables presence
base_large <- base_large %>% 
  mutate(
    presence_rechute1_essai2 = case_when(
      rechute_1_ligne_1=="1"| rechute_1_ligne_2=="1"| rechute_1_ligne_3=="1"| rechute_1_ligne_4=="1"|  rechute_1_ligne_5=="1"~1,
      TRUE ~ 0
    ),
    presence_rechute2_essai2 = case_when(
      rechute_2_ligne_1=="1"| rechute_2_ligne_2=="1"| rechute_2_ligne_3=="1"| rechute_2_ligne_4=="1"|  rechute_2_ligne_5=="1"~1,
      TRUE ~ 0
    ),
    presence_prednisone_essai2 = case_when(
      presence_prednisone_ligne_1=="1"| presence_prednisone_ligne_2=="1"| presence_prednisone_ligne_3=="1"| presence_prednisone_ligne_4=="1"|  presence_prednisone_ligne_5=="1"~1,
      TRUE ~ 0
    ),
    presence_statine_essai2 = case_when(
      presence_statine_ligne_1=="1"| presence_statine_ligne_2=="1"| presence_statine_ligne_3=="1"| presence_statine_ligne_4=="1"| presence_statine_ligne_5=="1"~ 1,
      TRUE~0
    ),
    presence_aspirine_essai2 = case_when(
      presence_aspirine_ligne_1=="1"| presence_aspirine_ligne_2=="1"| presence_aspirine_ligne_3=="1"| presence_aspirine_ligne_4=="1"|  presence_aspirine_ligne_5=="1"~1,
      TRUE~0
    ),
    presence_antihta_essai2 = case_when(
      presence_antihta_ligne_1=="1"| presence_antihta_ligne_2=="1"| presence_antihta_ligne_3=="1"| presence_antihta_ligne_4=="1"|  presence_antihta_ligne_5=="1"~1,
      TRUE~0
    ),
    presence_is_essai2 = case_when(
      presence_is_ligne_1=="1"| presence_is_ligne_2=="1"| presence_is_ligne_3=="1"| presence_is_ligne_4=="1"|  presence_is_ligne_5=="1"~1,
      TRUE~0
    ),
    presence_complication1_essai2 = case_when(
      complication_1_ligne_1=="1"| complication_1_ligne_2=="1"| complication_1_ligne_3=="1"| complication_1_ligne_4=="1"|  complication_1_ligne_5=="1"~1,
      TRUE~0
    ),
    presence_geste1_essai2 = case_when(
      geste_1_ligne_1=="1"| geste_1_ligne_2=="1"| geste_1_ligne_3=="1"| geste_1_ligne_4=="1"|  geste_1_ligne_5=="1"~1,
      TRUE~0
    ),
    presence_geste2_essai2 = case_when(
      geste_2_ligne_1=="1"| geste_2_ligne_2=="1"| geste_2_ligne_3=="1"| geste_2_ligne_4=="1"|  geste_2_ligne_5=="1"~1,
      TRUE~0
    ),
      presence_prednisone_seuil_essai2 = case_when(
      presence_prednisone_seuil_ligne_1=="1"| presence_prednisone_seuil_ligne_2=="1"| presence_prednisone_seuil_ligne_3=="1"| presence_prednisone_seuil_ligne_4=="1"|  presence_prednisone_seuil_ligne_5=="1"~1,
      TRUE ~ 0
    )
    )
#### Comparaison Technique 1 et 2
# ----> Les deux techniques donnent la meme chose donc le codage est bon. presence_essai2

# Selection finale des variabels 

base_large <- base_large %>% select(n, contains("essai2"), contains("date")) 

# Et renommer les variables
base_large <- base_large%>% 
  rename(
    presence_rechute1 = "presence_rechute1_essai2",
    presence_rechute2 = "presence_rechute2_essai2",
    presence_prednisone = "presence_prednisone_essai2",
    presence_statine = "presence_statine_essai2",
    presence_aspirine = "presence_aspirine_essai2",
    presence_antihta = "presence_antihta_essai2",
    presence_is = "presence_is_essai2",
    presence_complication = "presence_complication1_essai2",
    presence_geste1 = "presence_geste1_essai2",
    presence_geste2 = "presence_geste2_essai2",
    presence_prednisone_seuil = "presence_prednisone_seuil_essai2"
  )

# On remet en facteur
#base_large <- base_large  %>% mutate_at(vars(base_large [,map_dbl(base_large ,~length(table(.)))%in%c("1","2")] %>% colnames), as.factor) 

base_large %>% filter(n==35) %>% select(contains("date"))

base_large %>% select(contains("seuil")) %>% names
```


CREATION D'UNE BASE DE DONNEE qui merge base_large avec bd_baseline --->
```{r}
bd_baseline <- bd_baseline %>% filter(n!=16 & n!=52)
bd_l <- plyr::join_all(list(base_large,bd_baseline),by = "n", type = "full")

# Data management de cette base
bd_l <- bd_l %>% 
  mutate_at(vars(date_naissance_baseline, date_diag_taka_baseline, date_dernieres_nouvelles_baseline ), ymd)

```

Creation OUTCOMES a notre base large 
```{r}
# OUTCOME = COMBINE_RISPRED = presence de rechute OU mise en place d'un IS Ou mise en place d'une dose de corticoïde>15mh/j
base_large <- base_large %>% 
  mutate (date_surv_combine_rispred = case_when(
    presence_is==1&presence_prednisone_seuil==0&presence_rechute1==0 ~ date_premiere_is,
    presence_is==0&presence_prednisone_seuil==1&presence_rechute1==0 ~ date_premiere_prednisone_seuil,
    presence_is==0&presence_prednisone_seuil==0&presence_rechute1==1 ~ date_premiere_rechute1,
    presence_is==1&presence_prednisone_seuil==1&presence_rechute1==0 ~ pmin(date_premiere_prednisone_seuil, date_premiere_is, na.rm=T),
    presence_is==1&presence_prednisone_seuil==0&presence_rechute1==1 ~ pmin(date_premiere_rechute1, date_premiere_is, na.rm=T),
    presence_is==0&presence_prednisone_seuil==1&presence_rechute1==1 ~ pmin(date_premiere_prednisone_seuil, date_premiere_rechute1, na.rm=T),
    presence_is==1&presence_prednisone_seuil==1&presence_rechute1==1 ~ pmin(date_premiere_prednisone_seuil, date_premiere_rechute1, date_premiere_is, na.rm=T),
    TRUE ~ date_derniere_nouvelle
  ) ) %>% 
  mutate(surv_combine_rispred = ifelse(presence_is==1|presence_prednisone_seuil==1|presence_rechute1==1,1,0))

base_large <- base_large  %>% 
  mutate(time_s_combine_rispred = date_surv_combine_rispred - date_j0) %>% 
  mutate(time_s_combine_rispred = as.numeric(time_s_combine_rispred))

# donnees manquantes
#base_large[which(is.na(base_large$time_s_combine_rispred)),] %>% select(n, date_j0, presence_rechute1,date_premiere_rechute1, presence_is, date_premiere_is, presence_prednisone_seuil, date_premiere_prednisone_seuil, date_derniere_nouvelle, time_s_combine_rispred)


# OUTCOME = apparition d'un geste vasculaire OU d'une complication
base_large %>% select(contains("ges"), contains("compl")) %>% names
```

