---
title: "nb_taka_datamanagement"
output: html_notebook
---


                      DATA MANAGEMENT
Library, upload des base, suffixes pour chaques bases
```{r echo=FALSE}
library(readxl)
library(janitor)
library(tidyverse)
library(dplyr)
library(lubridate)
library(forcats)
library(purrr)
library(broom)
library(survminer)
library(ggplot2)
library(survival)

base1_taka_stat_fc <- read_excel("data/base1_taka_stat_fc.xlsx")
base1_baseline <- read_excel("data/base1_baseline.xlsx")
base1_covariables <- read_excel("data/base1_covariables.xlsx")
base1_fup <- read_excel("data/base1_fup.xlsx")
base1_traitement <- read_excel("data/base1_traitement.xlsx")


bd1 <- base1_taka_stat_fc
bd_baseline <- base1_baseline
bd_covariables <- base1_covariables
bd_fup <- base1_fup
bd_traitement <-  base1_traitement

#Suffixe propr à chaque base de donnee sauf pour bd1(=pas de suffixe)
bd_traitement <- bd_traitement  %>% rename_at(vars(colnames(bd_traitement[,!colnames(bd_traitement) %in% c("n")])),function(x) paste0(x,"_ttt"))
bd_covariables <- bd_covariables %>% rename_at(vars(colnames(bd_covariables[,!colnames(bd_covariables) %in% c("n")])),function(x) paste0(x,"_cov"))
bd_fup <-  bd_fup %>%  rename_at(vars(colnames(bd_fup[,!colnames(bd_fup) %in% c("n")])),function(x) paste0(x,"_fup"))
bd_baseline <- bd_baseline %>% rename_at(vars(colnames(bd_baseline[,!colnames(bd_baseline) %in% c("N")])),function(x) paste0(x,"_baseline"))

```

Modification des noms des variables
```{r echo=FALSE}
bd1 <- clean_names(bd1)
bd1 <- bd1 %>% rename(
  symptomes_m6 = "symtomes_m6",
  symptomes_m12 = "sympt_m12",
  symptomes_m18 = "az_symtomes_m18",
  symptomes_3_ans = "symptomes_3_ans",
  symptomes_end = "sympt_af_mes_residuels_end",
  score_nih_m3 = "nih_a_m3",
  score_nih_m6  = "score_nih_m6",
  score_nih_m12 = "score_nih_m12",
  score_nih_m18 = "score_nih_m18",
  score_nih_3_ans = "score_nih_3_ans",
  radio_end = "radio_ddn",
  dose_pred_mgj_j0 = "dose_j0_mg_j",
  dose_pred_mgj_m3 = "dose_prednisone_m3",
  dose_pred_mgj_m6 = "dose_prednisone_m6",
  dose_pred_mgj_m12 = "dose_prednisone_m12",
  dose_pred_mgj_m18 = "dose_prednisone_m18",
  dose_pred_mgj_3_ans = "dose_prednisone_3_ans",
  dose_pred_mgj_end = "dose_prednisone_mg_j_end",
  date_naissance = "ddn"
)
```

FORMAT DES VARIABLES
```{r echo=FALSE}
# DATE

bd1 <- bd1 %>% mutate_at (vars(date_derniere_nouvelle,date_naissance , date_diag_taka, date_j0, date_fin_ligne_therapeutique, date_geste1, date_geste2, date_geste3, date_geste_4, date_geste_5, date_geste_6, date_rechute_1, date_rechute_2, date_complication_n_1, date_complication_n_2, date_derniere_nouvelle_inutil ), ymd)

bd_traitement <- bd_traitement %>% mutate_at (vars( date_naissance_ttt, date_j0_ttt, date_fin_ligne_therapeutique_ttt, m3_ttt, m6_ttt, m12_ttt, m18_ttt, ans_3_ttt, date_derniere_nouvelle_ttt ), ymd)


# NUMERIQUE
bd1 <- bd1 %>% mutate_at(vars(poids_diag), as.numeric)

# FACTEUR
bd1 <- bd1 %>% mutate_at(vars(type_bioth_j0, type_bioth_m3, type_bioth_m6, type_bioth_m12, type_bioth_m18, type_bioth_3_ans, type_bioth_end), as.factor)
```


MODIFICATION MESURE DE VARIABLES, REGROUPEMENT DE NIVEAUX, NOUVELLES VARIABLES ...
```{r echo=FALSE}
#  geste quand presence date de geste
bd1 <- bd1 %>%
  mutate(geste_1 = case_when(
    !is.na(date_geste1) ~ 1,
    TRUE ~ 0
  ),
  geste_2 = case_when(
    !is.na(date_geste2) ~ 1,
    TRUE ~ 0
  ),
    geste_3 = case_when(
    !is.na(date_geste3) ~ 1,
    TRUE ~ 0
  ),
  geste_4 = case_when(
    !is.na(date_geste_4) ~ 1,
    TRUE ~ 0
  ),
  geste_5 = case_when(
    !is.na(date_geste_5) ~ 1,
    TRUE ~ 0
  ),
  geste_6 = case_when(
    !is.na(date_geste_6) ~ 1,
    TRUE ~ 0
  )
  )

#  rechute quand presence date de rechute
bd1 <- bd1 %>%
  mutate(rechute_1 = case_when(
    !is.na(date_rechute_1) ~ 1,
    TRUE ~ 0
  ),
  rechute_2 = case_when(
    !is.na(date_rechute_2) ~ 1,
    TRUE ~ 0
  )
  )

#  complication quand presence date de complication
bd1 <- bd1 %>%
  mutate(complication_1 = case_when(
    !is.na(date_complication_n_1) ~ 1,
    TRUE ~ 0
  ),
  complication_2 = case_when(
    !is.na(date_complication_n_2) ~ 1,
    TRUE ~ 0
  )
  )

```


CREATION D'UNE BASE DE DONNEE QUI MERGE TOUTES LES VARIABLES D'INTERET  <- mabase
```{r echo=FALSE}
var_bd1 <- bd1 %>% select(
  n, date_derniere_nouvelle,date_diag_taka,
  contains("compl"),
  contains("gest"),
  contains("rech")
  
)

var_traitement <- bd_traitement %>% select(
  num_ligne_ttt, date_j0_ttt, date_fin_ligne_therapeutique_ttt, m3_ttt, m6_ttt,m12_ttt,m18_ttt,ans_3_ttt, date_derniere_nouvelle_ttt, 
  contains("prednisone"),
  contains("is_"),
  contains("stat"),
  contains("aspi"),
  contains("hta")
  
)

mabase <- cbind(
  var_bd1, 
  var_traitement
  )

```


COMPLETE Mabase avec les variables d'interets, creation d'outcomes etc 
```{r echo=FALSE}
# Presence statine et la date du premier statine qui apparait dans la ligne therapeutique  
mabase <- mabase %>%  
  mutate(presence_statine =  pmax(statine_j0_ttt ,statine_m3_ttt,statine_m6_ttt,statine_m12_ttt,statine_m18_ttt, statine_3_ans_ttt, na.rm=T)) %>% 
  mutate(presence_statine = ifelse(is.na(presence_statine),0,presence_statine)) %>% 
  
  mutate(date_statine_J0 = ymd(case_when(
    statine_j0_ttt==1~ date_j0_ttt
  ))) %>% 
    mutate(date_statine_m3 = ymd(case_when(
    statine_m3_ttt==1~ m3_ttt
  ))) %>%
    mutate(date_statine_m6 = ymd(case_when(
    statine_m6_ttt==1~ m6_ttt
  ))) %>%
    mutate(date_statine_m12 = ymd(case_when(
    statine_m12_ttt==1~ m12_ttt
  ))) %>%
    mutate(date_statine_m18 = ymd(case_when(
    statine_m18_ttt==1~ m18_ttt
  ))) %>%
    mutate(date_statine_3ans = ymd(case_when(
    statine_3_ans_ttt==1~ ans_3_ttt
  ))) %>%
  
  mutate(date_premiere_statine = pmin(date_statine_J0,date_statine_m3,date_statine_m6,date_statine_m12,date_statine_m18,date_statine_3ans, na.rm=TRUE))
 
# Presence prednisone dans la ligne th
mabase <- mabase %>%  
  mutate(presence_prednisone =  pmax(prednisone_j0_ttt ,prednisone_m3_ttt, prednisone_m6_ttt,prednisone_m12_ttt, prednisone_m18_ttt, prednisone_3_ans_ttt, na.rm=T)) %>% 
  mutate(presence_prednisone = ifelse(is.na(presence_prednisone),0,presence_prednisone))

# Presence is dans la ligne th
mabase <- mabase %>%  
  mutate(presence_is =  pmax(is_j0_ttt ,is_m3_ttt, is_m6_ttt ,is_m12_ttt, is_m18_ttt, is_3_ans_ttt, na.rm=T)) %>% 
  mutate(presence_prednisone = ifelse(is.na(presence_is),0,presence_is))

# Presence aspirine dans la ligne et la date du premier aspirine qui apparait dans la ligne therapeutique
mabase <- mabase %>%  
  mutate(presence_aspirine =  pmax(aspirine_j0_ttt ,aspirine_m3_ttt, aspirine_m6_ttt ,aspirine_m12_ttt, aspirine_m18_ttt, aspirine_3_ans_ttt, na.rm=T)) %>% 
  mutate(presence_aspirine = ifelse(is.na(presence_aspirine),0,presence_aspirine)) %>% 

  mutate(date_aspirine_J0 = ymd(case_when(
    aspirine_j0_ttt==1~ date_j0_ttt
  ))) %>% 
    mutate(date_aspirine_m3 = ymd(case_when(
    aspirine_m3_ttt==1~ m3_ttt
  ))) %>%
    mutate(date_aspirine_m6 = ymd(case_when(
    aspirine_m6_ttt==1~ m6_ttt
  ))) %>%
    mutate(date_aspirine_m12 = ymd(case_when(
    aspirine_m12_ttt==1~ m12_ttt
  ))) %>%
    mutate(date_aspirine_m18 = ymd(case_when(
    aspirine_m18_ttt==1~ m18_ttt
  ))) %>%
    mutate(date_aspirine_3ans = ymd(case_when(
    aspirine_3_ans_ttt==1~ ans_3_ttt
  ))) %>%
  
  mutate(date_premiere_aspirine = pmin(date_aspirine_J0,date_aspirine_m3,date_aspirine_m6,date_aspirine_m12,date_aspirine_m18,date_aspirine_3ans, na.rm=TRUE))


# Presence anti_hta dans la ligne et date du premier antiHTA dans la ligne
  mabase <- mabase %>%  
    mutate(
      antihta_j0_ttt = ifelse(nombre_anti_hta_j0_ttt>0,1,0),
      antihta_m3_ttt = ifelse(nombre_anti_hta_m3_ttt>0,1,0),
      antihta_m6_ttt = ifelse(nombre_antihta_m6_ttt>0,1,0),
      antihta_m12_ttt = ifelse(nombre_antihta_m12_ttt>0,1,0),
      antihta_m18_ttt = ifelse(nombre_antihta_m18_ttt>0,1,0),
      antihta_3_ans_ttt = ifelse(nombre_antihta_3_ans_ttt>0,1,0)) %>% 
    
    mutate(presence_antihta =  pmax(antihta_j0_ttt ,antihta_m3_ttt, antihta_m6_ttt ,antihta_m12_ttt,     antihta_m18_ttt, antihta_3_ans_ttt, na.rm=T)) %>% 
    mutate(presence_antihta = ifelse(is.na(presence_antihta),0,presence_antihta)) %>% 

  mutate(date_antihta_J0 = ymd(case_when(
    antihta_j0_ttt==1~ date_j0_ttt
  ))) %>% 
    mutate(date_antihta_m3 = ymd(case_when(
    antihta_m3_ttt==1~ m3_ttt
  ))) %>%
    mutate(date_antihta_m6 = ymd(case_when(
    antihta_m6_ttt==1~ m6_ttt
  ))) %>%
    mutate(date_antihta_m12 = ymd(case_when(
    antihta_m12_ttt==1~ m12_ttt
  ))) %>%
    mutate(date_antihta_m18 = ymd(case_when(
    antihta_m18_ttt==1~ m18_ttt
  ))) %>%
    mutate(date_antihta_3ans = ymd(case_when(
    antihta_3_ans_ttt==1~ ans_3_ttt
  ))) %>%
  
  mutate(date_premiere_antihta = pmin(date_antihta_J0,date_antihta_m3,date_antihta_m6,date_antihta_m12,date_antihta_m18,date_antihta_3ans, na.rm=TRUE))

```

RESTRICTION BASE DE DONNEES, EXCLUSION DE PATIENTS
```{r}
mabase <- mabase %>% filter(n!=16 & n!=52) 
```

