---
title: "R Notebook"
output: html_notebook
---
 NB TAKA


INCOHERENCE DE DATES
```{r}
# Verif incoherence des dates
bd_traitement %>% select(n, num_ligne_ttt, date_fin_ligne_therapeutique_ttt, date_j0_ttt ) %>% mutate(duree_traitement = as.integer(date_fin_ligne_therapeutique_ttt - date_j0_ttt)) %>% filter(duree_traitement<0 | is.na(duree_traitement))

# Verifications coherence date de debut et date de fin de ligne therapeutique
vars <- c("annee_fin","mois_fin", "jour_fin","annee_j0","mois_j0", "jour_j0", "duree_traitement" )

bdtt <- bd_traitement  %>% select(n, num_ligne_ttt, date_fin_ligne_therapeutique_ttt, date_j0_ttt ) %>% 
  filter(n!=16 & n!=52)  %>% mutate(duree_traitement = as.integer(date_fin_ligne_therapeutique_ttt - date_j0_ttt)) %>%
  mutate_at(vars(date_fin_ligne_therapeutique_ttt,date_j0_ttt ), as.character) %>%
  separate(date_fin_ligne_therapeutique_ttt, into = c("annee_fin","mois_fin", "jour_fin"), sep = "-") %>% 
    separate(date_j0_ttt, into = c("annee_j0","mois_j0", "jour_j0"), sep = "-") %>% 
  mutate(num_ligne_ttt = case_when(
    num_ligne_ttt==1~"ligne_1",
    num_ligne_ttt==2~"ligne_2",
    num_ligne_ttt==3~"ligne_3",
    num_ligne_ttt==4~"ligne_4",
    num_ligne_ttt==5~"ligne_5",
    TRUE~"exclure"
    )) %>% 
  unite(xxx, vars, sep=" ") %>% 
  spread(num_ligne_ttt, xxx) %>% 
  separate(ligne_1, str_c(vars, "_ligne_1", sep=c(""))) %>% 
  separate(ligne_2, str_c(vars, "_ligne_2", sep=c(""))) %>%
  separate(ligne_3, str_c(vars, "_ligne_3", sep=c(""))) %>% 
  separate(ligne_4, str_c(vars, "_ligne_4", sep=c(""))) %>% 
  separate(ligne_5, str_c(vars, "_ligne_5", sep=c(""))) %>% 
  mutate(date_fin_ligne1 = str_c(annee_fin_ligne_1,mois_fin_ligne_1,jour_fin_ligne_1,sep="-"),
         date_fin_ligne2 = str_c(annee_fin_ligne_2,mois_fin_ligne_2,jour_fin_ligne_2,sep="-"),
         date_fin_ligne3 = str_c(annee_fin_ligne_3,mois_fin_ligne_3,jour_fin_ligne_3,sep="-"),
         date_fin_ligne4 = str_c(annee_fin_ligne_4,mois_fin_ligne_4,jour_fin_ligne_4,sep="-"),
         date_fin_ligne5 = str_c(annee_fin_ligne_5,mois_fin_ligne_5,jour_fin_ligne_5,sep="-"),
         date_j0_ligne1 = str_c(annee_j0_ligne_1,mois_j0_ligne_1,jour_j0_ligne_1,sep="-"),
         date_j0_ligne2 = str_c(annee_j0_ligne_2,mois_j0_ligne_2,jour_j0_ligne_2,sep="-"),
         date_j0_ligne3 = str_c(annee_j0_ligne_3,mois_j0_ligne_3,jour_j0_ligne_3,sep="-"),
         date_j0_ligne4 = str_c(annee_j0_ligne_4,mois_j0_ligne_4,jour_j0_ligne_4,sep="-"),
         date_j0_ligne5 = str_c(annee_j0_ligne_5,mois_j0_ligne_5,jour_j0_ligne_5,sep="-"))%>% select(n,date_fin_ligne1, date_fin_ligne2, date_fin_ligne3, date_fin_ligne4, date_fin_ligne5,
         date_j0_ligne1, date_j0_ligne2, date_j0_ligne3, date_j0_ligne4, date_j0_ligne5, duree_traitement_ligne_1, duree_traitement_ligne_2, duree_traitement_ligne_3, duree_traitement_ligne_4, duree_traitement_ligne_5)
date_var <- bdtt %>% select(contains("date")) %>% colnames
duree_var <- bdtt %>% select(contains("duree")) %>% colnames 
bdtt <- bdtt  %>% mutate_at(vars(date_var), ymd) %>% mutate_at(vars(duree_var), as.integer)      
# Verifications coherence date de debut et date de fin de ligne therapeutique
bdtt <- bdtt %>% mutate(delai_1 = as.integer(date_j0_ligne2 - date_fin_ligne1),
                delai_2 = as.integer(date_j0_ligne3 - date_fin_ligne2),
                delai_3 = as.integer(date_j0_ligne4 - date_fin_ligne3),
                delai_4 = as.integer(date_j0_ligne5 - date_fin_ligne4)
)

# --> la seule incoherence serait : 
bdtt %>% filter(delai_1<0 | delai_2<0 | delai_3<0 | delai_4<0 ) %>% select(n , date_fin_ligne4, date_j0_ligne5, delai_4)
```

CREATION VARIABLE DE SURVIE POUR STATINE
```{r}
bd_statine_1 <- bd_statine %>% mutate(periode=factor("1"))
bd_statine_2 <- bd_statine_1[which(bd_statine_1$presence_statine==1),]  
bd_statine_2 <- bd_statine_2  %>% mutate(periode = factor("2"))  
bd_stat <- base::rbind(bd_statine_1, bd_statine_2)   

  
bd_stat <- bd_stat %>%
  mutate(date_start = case_when(
    periode == "1" ~ date_j0_ttt,
    periode == "2" ~ date_premiere_statine
  )) %>% 
   mutate(date_end = case_when(
    periode == "2" & rechute_1==1  ~ date_rechute_1,
    periode == "2" & rechute_1==0 & !is.na(date_fin_ligne_therapeutique_ttt) ~ date_fin_ligne_therapeutique_ttt,
    periode == "2" & rechute_1==0 & is.na(date_fin_ligne_therapeutique_ttt)  ~ date_derniere_nouvelle_ttt,
    periode == "1" & presence_statine==1  ~ date_premiere_statine,
    periode == "1" & presence_statine==0 & rechute_1==1  ~ date_rechute_1,
    periode == "1" & presence_statine==0 & rechute_1==0 & !is.na(date_fin_ligne_therapeutique_ttt) ~ date_fin_ligne_therapeutique_ttt,
    periode == "1" & presence_statine==0 & rechute_1==0 & is.na(date_fin_ligne_therapeutique_ttt) ~ date_derniere_nouvelle_ttt)
    ) %>% 
      mutate(time1 = as.integer(case_when(
      presence_statine ==1 & periode == "2" ~ date_premiere_statine - date_j0_ttt))) %>% 
    mutate(time1 = case_when(
      presence_statine ==1 & periode == "2"~ time1,
      TRUE ~0L
      )
    ) %>% 
    mutate(time2 = as.integer(case_when(
      presence_statine ==1 & periode == "1" ~ date_premiere_statine - date_j0_ttt,
      presence_statine ==1 & periode == "2" ~ date_end - date_premiere_statine,
      presence_statine ==0 ~ date_end - date_j0_ttt))) %>% 
    mutate(time3 = case_when(
    time1 == 0 ~ time2,
    time1 != 0 ~ time1 + time2)) %>% 
    mutate(event = case_when(
         presence_statine ==1 & periode == "1" ~ 0L,
         presence_statine ==1 & periode == "2" ~ as.integer(as.character(rechute_1)),
         presence_statine ==0 ~ as.integer(as.character(rechute_1))
         )) %>% 
    mutate(time1=round(time1/30.45, digits=1),
         time2=round(time2/30.45, digits=1),
         time3=round(time3/30.45, digits=1)) %>% 
    mutate(statut_statine = case_when(
    presence_statine ==1 & periode == "1"~ 0L,
    presence_statine ==1 & periode == "2"~ 1L,
    presence_statine ==0 ~ 0L
  )) %>% 
    mutate(
    time4 = 0,
    time5 = time2
  )
    

  
# Pour le moment exclure comme ça les patients 16 et 52
bd_stat <- bd_stat %>% filter(n != 16 & n!=52)  
map_dbl(map(bd_stat,is.na), sum)



library(survival)
bd_stat  <- bd_stat  %>% mutate (statut_statine = as.factor(statut_statine))
mod <- coxph(Surv(time4, time5, event)~ statut_statine , data = bd_stat)
mod %>%
  tidy() %>%
  mutate(
    HR = exp(estimate),
    lower_95 = exp(conf.low),
    upper_95 = exp(conf.high )
  ) %>% 
  select (term, estimate, HR, lower_95, upper_95, p.value) %>%
  mutate_at(vars(estimate, HR, lower_95, upper_95,p.value ), function(x) round(x, 4))


fit <- survfit(Surv(time5, event) ~ statut_statine, data = bd_stat)

ggsurvplot(fit, 
           surv.median.line = "hv",
           xlab="Time (months)",
           #fun="event",
           break.x.by = 60,
           xlim = c(0, 360),
           conf.int = TRUE,
           conf.int.alpha = 0.1,
           #risk.table = TRUE,
           #cumevents = TRUE,
           #cumcensor = TRUE,
           censor = FALSE,
           tables.height = 0.175,
           tables.theme = theme_cleantable(),
           palette = c("#993333", "#0066CC"),
           ggtheme = theme_bw())

bd_stat %>% select(n, date_j0_ttt, presence_statine, date_premiere_statine,date_derniere_nouvelle_ttt, date_fin_ligne_therapeutique_ttt,rechute_1,date_rechute_1, time2)

# Export pour voir les problemes
bd_stat_sortie<- bd_stat  %>% select(n,num_ligne_ttt, date_j0_ttt, presence_statine,periode, statut_statine,rechute_1,date_rechute_1,event,rechute_2, date_rechute_2, date_premiere_statine,date_derniere_nouvelle_ttt, date_fin_ligne_therapeutique_ttt,rechute_1, time1, time2, time3, time4, time5) %>% arrange(n, num_ligne_ttt)

write.table(bd_stat_sortie,"bd_stat_sortie.csv", row.names = FALSE, sep ="*", dec=",", na=" ")


# Combien de dates de rechute apres la fin de ligne thérapeutique
bd_stat %>% select(n, num_ligne_ttt, rechute_1, date_rechute_1, date_fin_ligne_therapeutique_ttt) %>% 
  filter((as.integer(date_fin_ligne_therapeutique_ttt-date_rechute_1))<0) %>% 
  mutate(delai_rechute = date_rechute_1-date_fin_ligne_therapeutique_ttt)
```


Pour nos objectifs: 
on voudrait d’abord analyser l’effet des statines 
Est ce que le fait de prendre un traitement par statine - diminue les complications immunologiques, c’est à dire diminue les rechutes et/ou la dose de corticoides et/ou le recours aux immunosuppresseurs? - diminue les complications vasculaires et/ou les gestes vasculaires ?


On voudrait de la même façon analyser l’intérêt de l’aspirine
Est ce que le fait de prendre de l’aspirine diminue les complications vasculaires et/ou les gestes vasculaires?

Et également les antihypertenseurs: 
Est ce que le fait de prendre des antihypertenseurs diminue les complications vasculaires et/ou les gestes vasculaires?


Et si possible stratifier le risque sur le nombre d’antihypertenseurs et la présence d’IEC.
Enfin, si cela vous est possible, de réaliser une analyse univariée et multivariée sur les facteurs de risque de rechutes et de complications vasculaires.